臺灣高雄地方法院刑事判決
110年度訴字第641號
公  訴  人  臺灣高雄地方檢察署檢察官
被      告  林建志



選任辯護人  王志中律師                    
被      告  陳為清



選任辯護人  秦睿昀律師
            黃笠豪律師                    
被      告  李國賓


選任辯護人  陳世明律師
            梁家豪律師
被      告  劉傑德



            張瀚文


            陳依君


上列被告因商業會計法等案件，經檢察官提起公訴（109年度偵
字第19506號、第19508號），本院判決如下：                
    主  文
林建志犯如附表壹至肆所示之罪(含有無共犯及罪名)，均累犯，
所處之刑如附表壹至肆所示。應執行有期徒刑壹年陸月，如易科
罰金，以新臺幣壹仟元折算壹日。
陳為清共同犯如附表壹編號壹至伍、附表貳編號壹、貳、附表參
編號壹至伍、附表肆編號壹至伍所示之罪，所處之刑如附表壹編
號壹至伍、附表貳編號壹、貳、附表參編號壹至伍、附表肆編號
壹至伍所示。應執行有期徒刑捌月，如易科罰金，以新臺幣壹仟
元折算壹日。其餘被訴行使業務上登載不實文書、商業會計法第
七十一條第一款之填製不實會計憑證及稅捐稽徵法第四十三條第
一項之幫助逃漏稅捐部分，無罪。
李國賓共同犯附表壹編號拾伍、拾柒至拾玖、附表貳編號捌至拾
、附表參編號拾壹、拾貳、附表肆編號拾壹、拾貳、拾肆至貳拾
所示之罪，所處之刑如附表壹編號拾伍、拾柒至拾玖、附表貳編
號捌至拾、附表參編號拾壹、拾貳、附表肆編號拾壹、拾貳、拾
肆至貳拾所示。應執行有期徒刑捌月，如易科罰金，以新臺幣壹
仟元折算壹日。其餘被訴行使業務上登載不實文書、商業會計法
第七十一條第一款之填製不實會計憑證及稅捐稽徵法第四十三條
第一項之幫助逃漏稅捐部分，無罪。
劉傑德、張瀚文及陳依君各幫助犯商業會計法第七十一條第一款
之填製不實會計憑證罪，各處有期徒刑參月，如易科罰金，均以
新臺幣壹仟元折算壹日。
    事  實
一、林建志為中聯欣石化工業有限公司（址設高雄市○○區○○○路0
    0號14樓之2，下稱中聯欣公司）之實際負責人兼實際經辦會
    計事務之人，綜理中聯欣公司業務與財務運作，有關申購、
    請領及製作統一發票、填製營業人銷售額與稅額申報書及統
    一發票以申報營業稅，皆為其附隨業務，為從事業務之人及
    處理中聯欣公司商業會計事務之人，明知應依交易之實際情
    況，據實製作商業會計憑證、申報稅捐，竟仍分別為以下犯
    行：
(一)明知中聯欣公司並無實際銷售附表貳所示發票金額之貨物予
    燊威國際企業有限公司等6家營業人，竟基於填載不實會計
    憑證、幫助他人逃漏稅捐之犯意(其中附表貳編號壹、貳與
    陳為清；編號捌至拾與李國賓有共同上開犯意聯絡），於民
    國102年11月間起至105年8月間如附表貳所示開立發票月份
    ，在中聯欣公司之營業處所或不詳地點等處，以中聯欣公司
    名義，填載開立上開期間如附表貳所示之不實會計憑證統一
    發票（交易金額如附表貳所示)，再交予附表貳所示6家公司
    ，分別供上開公司作為當期之進項憑證，分持向國稅局申報
    營業稅，憑供扣抵進項稅額使用，以此不正當方法幫助附表
    貳等6家公司逃漏營業稅(有無逃漏營業稅及逃漏營業稅金額
    詳附表貳所示)，足以生損害於稅捐稽徵機關對於稅捐徵收
    及管理之正確性。
(二)明知中聯欣公司實際上並未向如附表壹所示之御盟實業有限
　　公司等15家公司購買貨物，竟基於行使業務登載不實文書之
    犯意（其中附表壹編號壹至伍與陳為清；編號拾伍、拾柒至
    拾玖與李國賓有上開犯意聯絡），取得附表壹所示公司之不
    實統一發票（發票金額詳附表壹所示），依加值型及非加值
    型營業稅規定，以每2個月為1期，並委由不知情之記帳業者
    陳日英先後填具當期營業人銷售額與稅額申報書（401報表
    ）並檢附如附表壹所示各該月份之不實統一發票，作為中聯
    欣公司進項憑證使用，持以向財政部高雄國稅局申報當期同
    一稅期營業稅而行使之，足生損害於高雄市國稅局對稅捐稽
    徵管理之正確性。
二、林建志為燊威國際企業有限公司（址設高雄市○○區○○路
　　000號21樓之2，下稱燊威公司）之實際負責人兼實際經辦會
    計事務之人，綜理燊威公司業務與財務運作，有關申購、請
    領及製作統一發票、填製營業人銷售額與稅額申報書及統一
    發票以申報營業稅，皆為其附隨業務，為從事業務之人及處
    理燊威公司商業會計事務之人，明知應依交易之實際情況，
    據實製作商業會計憑證、申報稅捐，竟仍分別為以下犯行：
(一)明知燊威公司並無實際銷售附表肆所示發票金額之貨物予明
    鈦實業有限公司等8家營業人，竟基於填載不實會計憑證、
    幫助他人逃漏稅捐之犯意(其中附表肆編號壹至伍與陳為清
    ；編號拾壹、拾貳、拾肆至貳拾與李國賓有共同上開犯意聯
    絡），於102年11月間起至105年8月間如附表肆所示開立發
    票月份，在燊威公司之營業處所或不詳地點等處，以燊威公
    司名義，填載開立上開期間如附表肆所示之不實會計憑證統
    一發票（交易金額如附表肆所示)，再交予附表肆所示8家公
    司，分別供上開公司作為當期之進項憑證，分持向國稅局申
    報營業稅，憑供扣抵進項稅額使用，以此不正當方法幫助附
    表肆等8家公司逃漏營業稅(有無逃漏營業稅及逃漏營業稅金
    額詳附表肆所示)，足以生損害於稅捐稽徵機關對於稅捐徵
    收及管理之正確性。
(二)明知燊威公司實際上並未向如附表參所示之中聯欣公司等9
    家公司購買貨物，竟基於行使業務登載不實文書之犯意（其
    中附表參編號壹至伍與陳為清；編號拾壹、拾貳與李國賓有
    上開犯意聯絡），取得附表參所示公司之不實統一發票（發
    票金額詳附表參所示），依加值型及非加值型營業稅規定，
    以每2個月為1期，並委由不知情之記帳業者陳日英先後填具
    當期營業人銷售額與稅額申報書（401報表）並檢附如附表
    參所示各該月份之不實統一發票，作為燊威公司進項憑證使
    用，持以向財政部高雄國稅局申報當期同一稅期營業稅而行
    使之，足生損害於高雄市國稅局對稅捐稽徵管理之正確性。
三、劉傑德、張瀚文（原名張詩帆）均明知未參與中聯欣公司實
    際營運，對中聯欣公司運作全然不知，得預見於此情況下若
    貿然擔任該公司之登記負責人，可能因此幫助他人設立「虛
    設公司」從事非法行為，造成商業行政管理或稅捐稽徵機關
    核收稅捐之困難，仍基於縱使中聯欣公司之實際負責人開立
    不實内容發票予他人逃漏營業稅，並以不實進項發票製作不
    實内容之401表提出行使，亦不違反其本意之幫助填製不實
    會計憑證、幫助逃漏稅捐、幫助行使業務登載不實文書等不
    確定故意，同意出名擔任中聯欣公司登記負責人，並提供證
    件與簽立文件提出變更登記申請，復由林建志委請不知情之
    記帳業者陳日英至財政部高雄國稅局辦理變更負責人登記，
    由劉傑德於102年5月至103年8月、張瀚文於103年9月之後擔
    任中聯欣公司登記負責人，幫助林建志上述一(二)所示行使
    業務上登載不實文書犯行；及上述一(一)所示填製不實會計
    憑證及幫助他人逃漏稅捐犯行，足生損害於稅捐稽徵機關對
    於稅捐核課與稽徵之正確性，暨商業會計事項之正確性。
四、陳依君明知未參與燊威公司實際營運，對燊威公司運作全然
    不知，得預見於此情況下若貿然擔任該公司之登記負責人，
    可能因此幫助他人設立「虛設公司」從事非法行為，造成商
    業行政管理或稅捐稽徵機關核收稅捐之困難，仍基於縱使燊
    威公司實際負責人開立不實内容發票予他人逃漏營業稅，並
    以不實進項發票製作不實内容之401表提出行使，亦不違反
    其本意之幫助填製不實會計憑證、幫助逃漏稅捐、幫助行使
    業務登載不實文書等不確定故意，同意出名擔任燊威公司登
    記負責人，並提供證件與簽立文件提出變更登記申請，復由
    林建志委請不知情之記帳業者陳日英至財政部高雄國稅局辦
    理變更負責人登記，由陳依君於104年12月15日至105年8月3
    1日擔任燊威公司登記負責人，幫助林建志上述二(二)所示
    行使業務上登載不實文書之犯行；及上述二(一)所示填製不
    實會計憑證及幫助他人逃漏稅捐犯行，足生損害於稅捐稽徵
    機關對於稅捐核課與稽徵之正確性，暨商業會計事項之正確
    性。
五、案經財政部高雄國稅局函請臺灣高雄地方檢察署檢察官偵查
    起訴。
    理  由
甲、有罪部分
壹、程序部分
一、本判決參考司法院「刑事判決精簡原則」製作。
二、證據能力部分當事人未爭執，得不予說明。
貳、實體部分
一、訊據林建志、李國賓坦承上開犯行不諱；被告陳為清固坦承
    於103年3月前有經手中聯欣公司及燊威公司收開發票事宜，
    惟矢口否認上開犯行，辯稱：我有經手中聯欣公司及燊威公
    司收開發票部分，均係有真實交易云云；被告劉傑德、張瀚
    文及陳依君固坦承上開擔任中聯欣公司及燊威公司人頭負責
    人，惟矢口否認上開犯行，辯稱：沒有要幫助中聯欣公司及
    燊威公司虛開發票及行使業務上登載不實文書之犯意云云，
    經查：
(一)被告林建志及李國賓上開犯罪事實，業據被告林建志及李國
    賓於偵訊及本院審理時坦承不諱，互核其等供證情節大致相
    符，復有國稅局108年11月14日關於中聯欣公司刑事案件告
    發書（他一卷第5頁至第42頁）、國稅局108年11月21日關於
    燊威公司刑事案件告發書（他三卷第5頁至第44頁）及其等
    所檢附「戶籍資料查詢清單」、「綜合所得稅各類所得資料
    清單」、「營業稅稅籍資料查詢作業」、營業人設立（變更
    ）登記申請書、公司設立（變更）登記核准函、公司設立（
    變更）登記表、公司章程、股東同意書、房屋使用同意書、
    不動產租賃契約書、營業人訪問卡、營業人註銷登記申請書
    、公司解散登記核准函、「申報書（按年度）查詢」、「營
    業人銷售額與稅額申報書（401）」、「營業人進銷項交易
    對象彙加明細表、「綜合所得稅BAN給付清單」、「各類所
    得資料清單」、「查詢統一發票領用商號（統一編號）」、
    「專案申請調檔查核清單」、談話紀錄表、銀行往來交易明
    細表、「損益及稅額計算表」及「資產負債表」等件在卷可
    憑，堪認被告林建志及李國賓上開自白，均核與事實相符，
    堪採為論罪科刑依據。從而，本件事證明確，應依法論科。
    　　
(二)被告陳為清、劉傑德、張瀚文及陳依君部分：
 1、中聯欣公司及燊威公司分別於上開事實欄一(一)、二(一)所
    示即附表貳、肆所示開立發票月份，在中聯欣公司及燊威公
    司之營業處所或不詳地點等處，填載開立上開期間如附表貳
    、肆所示會計憑證統一發票，再交予附表貳、肆所示公司，
    分別供上開公司作為當期之進項憑證，分持向國稅局申報營
    業稅，憑供扣抵進項稅額使用(有無扣抵進項稅額及扣抵進
    項稅額金額詳附表貳、肆所示)；分別於上開事實欄一(二)
    、二(二)所示發票期別，委由不知情之記帳業者陳日英先後
    填具當期營業人銷售額與稅額申報書（401報表）並檢附如
    附表壹、參所示各該月份之不實統一發票，作為中聯欣公司
    及燊威公司進項憑證使用，持以向財政部高雄國稅局申報當
    期同一稅期營業稅而行使之事實，業據證人即中聯欣公司及
    燊威公司實際負責人林建志於偵訊及本院審理證述明確，復
    有上開國稅局108年11月14日關於中聯欣公司刑事案件告發
    書、國稅局108年11月21日關於燊威公司刑事案件告發書及
    所檢附上開書證資料可憑，復為被告陳為清、劉傑德、張瀚
    文及陳依君所不爭執，是此部分事實，對被告陳為清、劉傑
    德、張瀚文及陳依君而言，均堪認定。
 2、中聯欣公司及燊威公司於103年2月之前(包括103年2月)收受
    及開立統一發票(即附表壹編號壹至伍、附表貳編號壹、貳
    、附表參編號壹至伍、附表肆編號壹至伍所示部分)，被告
    陳為清均有參與經手之事實，業據被告陳為清於本院審理所
    坦認(院二卷第121頁至第127頁)；被告劉傑德、張瀚文及陳
    依君分別於事實欄三、四所示期間，同意擔任中聯欣公司及
    燊威公司登記負責人，並提供證件與簽立文件供提出變更登
    記申請之事實，業據被告劉傑德(院一卷第284頁)、張瀚文(
    院一卷第154頁、第155頁)及陳依君(院一卷第176頁)於本院
    審理時供承在卷。經查，被告陳為清、劉傑德、張瀚文及陳
    依君上開所供，均與證人林建志於偵訊及本院審理證述內容
    大致相符，復有營業人設立（變更）登記申請書、公司設立
    （變更）登記核准函、公司設立（變更）登記表、公司章程
    等件可佐，足認其等上開所供內容，均屬有據，而堪認定為
    真。　　
 3、被告陳為清雖辯解伊於103年2月之前(包括103年2月)參與經
    手中聯欣公司及燊威公司收受及開立統一發票(即附表壹編
    號壹至伍、附表貳編號壹、貳、附表參編號壹至伍、附表肆
    編號壹至伍所示營業人)，均係有真實交易云云。惟證人即
    中聯欣公司及燊威公司之實際負責人林建志已證稱中聯欣公
    司及燊威公司均無實際營業交易，已如前述。復查卷內相關
    金融帳戶交易明細表，確無與上開發票金額相符之匯款及收
    款紀錄，另有國稅局108年11月14日關於中聯欣公司刑事案
    件告發書、國稅局108年11月21日關於燊威公司刑事案件告
    發書在卷可佐(峻洲企業有限公司部分，詳他一卷第37頁，
    他三卷第15頁、第16頁；普瑞斯貿易有限公司部分，詳他一
    卷第25頁，他三卷第26頁、第27頁；正昊興業有限公司部分
    ，詳他一卷第28頁，他三卷第33頁；九州聚塑有限公司部分
    ，詳他一卷第32頁、第33頁；永亦興業有限公司部分，詳他
    三卷第36頁；瀚普貿易有限公司部分，詳他三卷第37頁；崴
    斯特國際有限公司部分，詳他三卷第39頁)。衡諸常情，中
    聯欣公司及燊威公司於103年2月之前(包括103年2月)收受及
    開立統一發票，發票所載金額非微，甚至同一營業人於單月
    有高達將近2百萬元之金額，全部無任何匯款及收款紀錄，
    均以現金交易，實違悖現今社會一般交易常情。再者，證人
    林建志坦承自己擔任實際負責人之中聯欣公司及燊威公司開
    立及收受發票均無實際真實交易，係屬對己不利並將招致自
    己受刑事處罰之陳述內容，倘若非真，實難想像其為何要為
    此損人不利己之證述，堪認證人林建志上開證述關於中聯欣
    公司及燊威公司無實際營業交易乙事，較與卷內客觀證據所
    顯示之事實相符。被告陳為清雖於本院審理傳喚證人即瀚普
    貿易有限公司負責人許俊生、崴斯特國際有限公司負責人謝
    澄裕、貨運行業者蔡長青到庭作證，欲證明中聯欣公司及燊
    威公司有實際營業交易，惟證人許俊生一開始證稱伊忘記有
    無曾經與燊威公司交易，伊對燊威公司沒有印象(院二卷第3
    41頁、第344頁)；嗣後又改稱伊記得被告陳為清有拿燊威公
    司開立的發票給伊(院二卷第348頁)，同日所證內容顯然前
    後矛盾。證人謝澄裕證稱：伊與被告陳為清交易，被告陳為
    清都係以昇榮興塑膠有限公司名義與伊交易，伊也都是去昇
    榮興塑膠有限公司的工廠取貨，從沒去過燊威公司的營業處
    所取貨(院二卷第354頁、第355頁)；證人蔡長青則證稱：伊
    不記得有無幫燊威公司載運貨物(院二卷第360頁)，是其等
    所證內容，均不足以證明中聯欣公司及燊威公司有實際營業
    交易之事實。從而，被告陳為清上開所辯，尚屬無據，礙難
    採信為真。反而，證人林建志所證關於中聯欣公司及燊威公
    司均無實際營業交易乙事，較與卷內客觀證據所顯示之事實
    相符，較為可採。
 4、被告劉傑德、張瀚文及陳依君雖均辯解其等無幫助林建志行
    使業務上登載不實及填製不實會計憑證之犯意云云。惟按刑
    法第13條所稱之故意本有直接故意（確定故意）與間接故意
    （不確定故意）之別，條文中「行為人對於構成犯罪之事實
    ，明知並有意使其發生者」為直接故意，至於「行為人對於
    構成犯罪之事實，預見其發生而其發生並不違背其本意者」
    則屬間接故意；又間接故意與有認識的過失（又稱疏虞過失
    ）之區別，在於二者對構成犯罪之事實雖均預見其能發
    生，但前者對其發生並不違背其本意，後者則確信其不發生
    。而依被告劉傑德、張瀚文及陳依君所供其等均未參與所擔
    任登記負責人之中聯欣公司或燊威公司之實際經營，足見其
    等於不瞭解中聯欣公司或燊威公司是否有實際營運之情形下
    ，即率爾同意擔任中聯欣公司或燊威公司之登記負責人，而
    衡以近年來虛設行號，並利用人頭擔任公司名義負責人作為
    開立空頭支票、假發票等非法行為層出不窮，且依一般社會
    經驗，一般公司行號或企業社之申請甚為簡易方便，如係基
    於正當目的而有設立公司行號或企業社之必要，通常設立人
    得以自己名義申請辦理即可，本無假手他人之必要，更無須
    另找他人擔任登記名義人之理，且被告劉傑德、張瀚文及陳
    依君於擔任登記負責人時，均已成年，被告劉傑德已70餘歲
    ，被告張瀚文已50餘歲，有相當之工作經驗，而被告陳依君
    則係裝潢公司之會計，均應為具相當社會及工作經歷之人，
    對上情應有所認知，足見其等主觀上對於上開二公司係屬無
    營業，而可能供林建志利用充作犯罪工具乙情應已有所預見
    ，其猶同意擔任該公司之登記負責人，且中聯欣公司或燊威
    公司有事實欄一、二所示填製不實會計憑證統一發票及行使
    業務登載不實文書，已如前述，則被告劉傑德、張瀚文及陳
    依君於可預見林建志可能利用該虛設公司之名義為上開非法
    行為之情形下，仍容任林建志以上開公司名義行之，應認被
    告劉傑德、張瀚文及陳依君係出於幫助林建志犯罪亦不違犯
    其本意之意思甚明。
(三)綜上，被告林建志、陳為清、李國賓、劉傑德、張瀚文及陳
    依君上開犯行，事證已臻明確，而堪認定，應依法論科。　
二、論罪科刑
(一)稅捐稽徵法第43條於110年12月17日修正公布，並自110年12
    月19日生效。該條第1項，則將法定刑提高為「3年以下有期
    徒刑，併科新臺幣100萬元以下罰金」，經比較新、舊法結
    果，修正後之規定並未較有利於被告，是本案違反稅捐稽徵
    法犯行部分，均應適用行為時法即110年12月17日修正公布
    前稅捐稽徵法相關規定論處。
(二)核被告林建志所開立如附表貳、肆所示不實發票部分；被告
    陳為清就其中附表貳編號壹、貳、附表肆編號壹至伍所示部
    分；被告李國賓就其中附表貳編號捌至拾、附表肆編號拾壹
    、拾貳、拾肆至貳拾所示，均係犯商業會計法第71條第1 款
    填製不實會計憑證罪(其中附表貳編號壹、陸至玖、附表肆
    編號肆、捌、拾肆、貳拾所示部分，另犯修正前稅捐稽徵法
    第43條幫助逃漏稅捐罪)。被告林建志如附表壹、參所示取
    得不實發票申報營業稅部分；被告陳為清就其中附表壹編號
    壹至伍、附表參編號壹至肆所示部分；被告李國賓就其中附
    表壹編號拾伍、拾柒至拾玖所示部分、附表參編號拾壹、拾
    貳所示部分，均係犯刑法第216 條、第215 條之行使業務登
    載不實文書罪(業務上文書登載不實內容之低度行為，應各
    為行使之高度行為所吸收，不另論罪)。被告林建志與陳為
    清就附表貳編號壹、貳、附表肆編號壹至伍、附表壹編號壹
    至伍、附表參編號壹至肆所示部分；與李國賓就附表貳編號
    捌至拾、附表肆編號拾壹、拾貳、拾肆至貳拾、附表壹編號
    拾伍、拾柒至拾玖所示部分，均有犯意聯絡及行為分擔，應
    論共同正犯。其等推由被告林建志或由林建志提供附表壹、
    參所示不實內容發票予不知情之記帳業者據以填載營業稅申
    報書而向高雄國稅局申報行使，屬間接正犯。被告陳為清及
    李國賓雖非中聯欣及燊威公司實際負責人或從事業務實際經
    辦會計事務之人，其等與被告林建志共同實行犯罪，縱無特
    定身分關係，依照刑法第31條第1 項規定，仍以正犯論，並
    依刑法第31條第1 項但書規定減輕其刑。按營業稅之申報，
    依加值型及非加值型營業稅法第35條第1 項明定，營業人除
    同法另有規定外，不論有無銷售額，應以每2 月為一期，於
    次期開始15日內，向主管稽徵機關申報。而每年申報時間，
    依加值型及非加值型營業稅法施行細則第38條之1 第1 項規
    定，應分別於每年1 月、3 月、5 月、7 月、9 月、11月之
    15日前向主管稽徵機關申報上期之銷售額、應納或溢付營業
    稅額。是每期營業稅申報，於各期申報完畢，即已結束，以
    「一期」作為認定逃漏營業稅次數之計算，區別不難，獨立
    性亦強，於經驗、論理上，似難以認定逃漏營業稅，可以符
    合接續犯之行為概念（最高法院101 年度台上字第4362號判
    決意旨參照）。查如附表壹至肆所示營業人以每2 月為一期
    向主管稅捐稽徵機關申報營業稅(不論有無銷售額)，每期營
    業稅於各期申報完畢時已結束申報義務，故應以「一期」作
    為認定商業會計法第71條第1 款之填製不實會計憑證（幫助
    逃漏營業稅）或行使業務登載不實文書次數之計算。準此，
    被告林建志、陳為清及李國賓，於每2個月即同一營業稅繳
    納期間內所填製不實內容發票並提供各該公司、商號幫助逃
    漏稅捐，係於密切接近之時、地實行，且侵害同一法益，復
    無明顯中斷的情形，是就本件犯罪事實整體觀之，其各次犯
    行在時間及空間上確有密切關係，依一般社會健全觀念，難
    以強行分開，在刑法評價上，各行為之獨立性極為薄弱，足
    認被告係出於同一犯罪決意而為之，以視為數個舉動之接續
    實行，合為包括之一行為予以評價，較為合理，故應各自論
    以接續犯之實質上一罪（即接續犯填製不實會計憑證罪、接
    續犯幫助逃漏稅捐罪及接續犯行使業務登載不實文書罪）。
    被告林建志及陳為清就附表貳編號壹、附表肆編號肆；被告
    林建志就附表貳編號陸、柒、附表肆編號捌；被告林建志及
    李國賓就附表貳編號捌、玖、附表肆編號拾肆、貳拾所示部
    分，均以一行為同時觸犯上開2 罪名，為想像競合犯，分別
    應從一重之商業會計法第71條第1 款填製不實會計憑證罪處
    斷。被告林建志、陳為清及李國賓所犯上開填製不實會計憑
    證及行使業務上登載不實文書，以每2個月為一罪，應予分
    論併罰。
(三)按被告前案紀錄表、刑案資料查註紀錄表係由司法、偵查機
    關相關人員依憑原始資料所輸入之前案紀錄，屬派生證據。
    惟當事人如已承認該派生證據屬實，或對之並無爭執，而法
    院復已對該派生證據依法踐行調查證據程序，即得採為判斷
    之依據（最高法院111年度台上第3143號參照）。被告林建
    志前因詐欺案件，經本院以95年度金訴字第2號判決判處有
    期徒刑2月，上訴後經臺灣高等法院高雄分院以99年度金上
    訴字第1號判決、最高法院100年度金上訴字第6444號判決均
    駁回而確定，於101年2月20日易科罰金執行完畢等情，有臺
    灣高等法院被告前案紀錄表在卷可佐。檢察官及被告林建志
    於本院審理時，對於臺灣高等法院被告前案紀錄表所載上開
    內容並不爭執，且經本院依法踐行調查證據程序，揆諸前揭
    說明，即得採為判斷之依據。被告林建志於受上開有期徒刑
    執行完畢後，5年內故意再犯本案有期徒刑以上之罪，合於
    累犯規定之要件。參酌司法院釋字第775號解釋意旨，於刑
    法修正前，為避免發生罪刑不相當之情形，法院應依該解釋
    意旨，就個案裁量是否加重最低本刑。本院審酌被告林建志
    於前案徒刑執行完畢不久再犯本案，足見被告林建志有其特
    別惡性，且前罪之徒刑執行無成效，其對於刑罰之反應力顯
    然薄弱，揆諸大法官解釋意旨，自應依刑法第47條第1項之
    規定予以加重其刑。
(四)查被告劉傑德、張瀚文及陳依君提供名義予林建志向主管機
    關申請登記為中聯欣及燊威公司登記負責人，並無證據顯示
    其有何實際參與中聯欣及燊威公司營運、以中聯欣及燊威公
    司名義虛開統一發票之行為，或對於填製不實會計憑證之數
    量、金額、開立之對象，申報營業稅等相關事項有決定權，
    難認被告中聯欣及燊威公司已從事犯罪構成要件之行為，被
    告所為應僅屬對林建志之犯罪提供助力，為幫助犯。是核被
    告劉傑德、張瀚文及陳依君所為，係犯刑法第30條第1 項前
    段、第216 條、第215條之幫助犯行使業務登載不實文書罪
    （附表壹、參部分）、刑法第30條第1 項前段、商業會計法
    第71條第1 款之幫助填載不實會計憑證及稅捐稽徵法第43條
    第1 項之幫助逃漏稅捐罪（附表貳、肆部分）。被告劉傑德
    、張瀚文及陳依君以一次提供身分掛名擔任登記負責人之行
    為，幫助林建志分別犯前開罪名，為想像競合犯，應依刑法
    第55條規定，從一重之幫助犯商業會計法第71條第1 款填製
    不實會計憑證罪處斷。又被告劉傑德、張瀚文及陳依君以幫
    助之意思，參與構成要件以外之行為，為幫助犯，爰依刑法
    第30條第2 項規定，按正犯之刑減輕之。
(五)爰審酌被告林建志、陳為清及李國賓明知中聯欣公司及燊威
    公司均未實際進行進貨、銷貨交易，竟取得不實統一發票據
    以填載不實之「營業人銷售額與稅額申報書」進行申報，復
    虛偽開立不實之統一發票，甚至有因而幫助其他納稅義務人
    逃漏稅捐，危害稽徵公正，擾亂稅務作業，紊亂國家經濟秩
    序，考量虛進及虛開發票如各該附表所示之金額，及幫助其
    他公司各期逃漏稅捐金額各如附表貳所示，犯罪所生損害之
    程度；被告劉傑德、張瀚文及陳依君以出借名義擔任虛設行
    號登記負責人之方式，幫助前開公司之實際負責人為填製不
    實會計憑證及幫助他人逃漏稅捐之犯行，使會計事項發生不
    實結果，破壞商業會計憑證之公共信用，復造成國家稅賦短
    收，影響稅捐稽徵機關對於稅賦管理及核課稅捐之正確性及
    公平性。兼衡被告林建志、陳為清、李國賓、劉傑德、張瀚
    文及陳依君之教育程度及家庭經濟狀況(詳警詢筆錄受詢問
    人欄所載，及被告林建志、陳為清、李國賓、劉傑德、張瀚
    文及陳依君於本院審理所供)等一切具體情狀，分別量處如
    主文所示之刑，並諭知易科罰金折算標準。復考量被告林建
    志、陳為清及李國賓實質侵害法益之質與量，爰分別定其等
    應執行刑如主文所示，並諭知易科罰金折算標準如上。
三、不另無罪部分：
(一)公訴意旨另認被告林建志、陳為清及李國賓如事實欄一(一)
    及二(一)所示填載開立如附表貳、肆所示之不實會計憑證統
    一發票；被告劉傑德、張瀚文及陳依君如事實欄三、四所示
    以同意出名擔任登記負責人之方式，幫助林建志如事實欄一
    (一)及二(一)所示填載開立如附表貳、肆所示之不實會計憑
    證統一發票。其等上開被訴犯行，其中填載開立附表貳編號
    貳至伍、拾至拾柒；附表肆編號壹至參、伍至柒、玖至拾參
    、拾伍至拾玖所示不實會計憑證統一發票，尚有幫助所示營
    業人逃漏營業稅。因認被告林建志、陳為清及李國賓就該部
    分，尚另有涉犯稅捐稽徵法第43條第1項幫助他人逃漏稅捐
    罪嫌；被告劉傑德、張瀚文及陳依君就該部分，尚另有涉犯
    刑法第30條第1項，稅捐稽徵法第43條第1項幫助犯幫助逃漏
    稅捐罪。
(二)惟查：上開填載開立不實會計憑證統一發票所交付附表貳編
    號貳至伍、拾至拾柒；附表肆編號壹至參、伍至柒、玖至拾
    參、拾伍至拾玖所示之營業人，其中普瑞斯貿易有限公司、
    正昊興業有限公司、明鈦實業有限公司、永亦興業有限公司
    、瀚普貿易有限公司，或因無進銷貨事實，而無實質逃漏營
    業稅額，或因每稅期虛銷金額大於虛進金額，而無實質逃漏
    稅之營業稅額，有財政部高雄國稅局110年12月23日財高國
    稅審四字第1102114217號函在卷可憑(院一卷第199頁至第24
    2頁)；其中燊威公司及中聯欣公司部分，業據證人即被告林
    建志於本院審理證稱中聯欣公司及燊威公司沒有實際營業(
    院二卷第99頁至第101頁)，核與證人即被告李國賓於本院審
    理證稱：我不知道燊威公司及中聯欣公司登記地址，也不知
    道他們有無行政人員，林建志說需要美化帳戶，只要跟林建
    志涉及假交易，需要做金流，我就會做等語(院二卷第111頁
    、第113頁)大致相符，堪認燊威公司及中聯欣公司實際上並
    無任何進銷貨之事實，而屬虛設行號，並無實質逃漏營業稅
    額之情形。從而，公訴意旨認上開填載開立不實會計憑證統
    一發票所交付附表貳編號貳至伍、拾至拾柒；附表肆編號壹
    至參、伍至柒、玖至拾參、拾伍至拾玖所示之營業人，使各
    該營業人有因而逃漏稅捐乙節，尚屬不能證明，本應為無罪
    諭知，然因此部分與本院認定有罪之被告林建志、陳為清及
    李國賓填製不實會計憑證罪間；與本院認定有罪之被告劉傑
    德、張瀚文及陳依君幫助填製不實會計憑證罪間，有想像競
    合犯之裁判上一罪關係，爰均不另為無罪諭知。
乙、無罪部分
壹、公訴意旨略以：被告陳為清及李國賓分別於104年前及104年
    後，與林建志共同擔任中聯欣及燊威公司之實際負責人，分
    別為下列行為：(一)被告陳為清就附表貳編號參至柒、附表
    肆編號陸至拾；被告李國賓就附表貳編號拾壹至拾柒、附表
    肆編號拾參所示林建志開立不實會計憑證犯行，共同基於填
    載不實會計憑證、幫助他人逃漏稅捐之犯意，於上開所示期
    間，在中聯欣公司及燊威公司之營業處所或不詳地點等處，
    開立上開所示不實會計憑證統一發票，再交付所示公司作為
    當期之進項憑證，分持向國稅局申報營業稅，憑供扣抵進項
    稅額使用，以此不正當方法幫助各該公司逃漏營業稅，足以
    生損害於稅捐稽徵機關對於稅捐徵收及管理之正確性。(二)
    被告陳為清就附表壹編號陸至拾、附表參編號陸至拾；被告
    李國賓就附表壹編號拾壹至拾肆、拾陸、附表參編號拾參至
    貳拾所示林建志行使業務上登載不實犯行，共同基於行使業
    務登載不實文書之犯意，取得上開所示公司之不實統一發票
    ，依加值型及非加值型營業稅規定，以每2個月為1期，並委
    由不知情之記帳業者陳日英先後填具當期營業人銷售額與稅
    額申報書（401報表）並檢附上開所示各該月份之不實統一
    發票，作為中聯欣公司進項憑證使用，持以向財政部高雄國
    稅局申報當期同一稅期營業稅而行使之，足生損害於高雄市
    國稅局對稅捐稽徵管理之正確性。因認被告陳為清及李國賓
    就上開各部分，涉犯係犯商業會計法第71條第1款之填載不
    實會計憑證罪、稅捐稽徵法第43條第1項之幫助他人逃漏稅
    捐罪等罪嫌，及刑法第216條、第215條行使業務登載不實罪
    嫌 。　　
貳、認定犯罪事實所憑之證據，須於通常一般之人均不致有所懷
    疑，而得確信其為真實之程度者，始得據為有罪之認定，倘
    有合理之懷疑存在時，即應由法院為諭知被告無罪之判決。
    再按對立性之證人（如被害人、告訴人）、目的性之證人（
    如刑法或特別刑法規定得邀減免刑責優惠者）、脆弱性之證
    人（如易受誘導之幼童）或特殊性之證人（如秘密證人）等
    ，因其等之陳述虛偽危險性較大，為避免嫁禍他人，除施以
    具結、交互詰問、對質等預防方法外，尤應認有補強證據以
    增強其陳述之憑信性，始足為認定被告犯罪事實之依據（最
    高法院104 年度台上字第3178號判決意旨參照）。
參、公訴意旨認被告陳為清及李國賓涉犯上開犯行，無非係以被
    告陳為清及李國賓之供述，證人林建志之證述，國稅局刑事
    案件告發書等件，為其主要論據。
肆、訊據被告陳為清及李國賓堅詞否認此部分犯行，被告陳為清
    辯稱：伊於103年3月起就因債務問題跑路，沒有再參與中聯
    欣公司及燊威公司收受或開立發票業務；被告李國賓辯稱：
    伊自104年起，僅有參與中聯欣及燊威公司收受或開立不實
    統一發票給伊所經營之明鈦塑膠有限公司及明鈦實業有限公
    司時，伊有配合發票內容製作假金流(即本判決書事實欄一
    、二所示關於被告李國賓部分)，至於中聯欣及燊威公司收
    受或開立不實統一發票給其他公司部分，伊都沒有參與等語
    。經查：公訴意旨認被告陳為清及李國賓被訴上開犯行，主
    要係以證人林建志於偵訊之指證為據，惟證人林建志證稱自
    己負責成立中聯欣及燊威公司，並找人頭來擔任負責人，向
    國稅局領取空白統一發票，於104年之前係交給被告陳為清
    開發票，104年後係交給被告李國賓開立發票，伊雖負責找
    記帳士申請中聯欣及燊威公司，但中聯欣及燊威公司實際上
    都是被告陳為清及李國賓在經營等語，堪認林建志所指證內
    容係指控被告陳為清及李國賓係填製不實會計憑證及行使業
    務上登載不實文書之主導者，其指控內容係使被告陳為清及
    李國賓受刑事訴追處罰為目的，屬對立性之證人，揆諸前揭
    說明，自應有補強證據以增強其陳述之憑信性，始足為認定
    被告犯罪事實之依據，然遍查全案卷證，查無其他補強證據
    可資佐證證人林建志關於上開被訴事實證述內容之可信性，
    且為被告被告陳為清及李國賓所否認，此部分被訴事實，尚
    未達通常一般之人均不致有所懷疑，而得確信其為真實之程
    度，自應為無罪之諭知，
據上論斷，應依刑事訴訟法第299條第1項前段、第301條第1項，
判決如主文。
本案經檢察官胡詩英提起公訴，檢察官葉容芳、劉河山到庭執行
職務。
中　　華　　民　　國　　111 　年　　12　　月　　1 　　日

                刑事第十三庭  審判長法　官 葉文博
　　　　　　　　　
　　　　　　　　　                  法  官 洪碩垣
　　　　　　　　　
　　　　　　　　　                  法  官 陳俊宏 
以上正本證明與原本無異。
如不服本判決應於收受送達後20日內向本院提出上訴書狀，並應
敘述具體理由；如未敘述上訴理由者，應於上訴期間屆滿後20日
內向本院補提理由書（均須按他造當事人之人數附繕本）「切勿
逕送上級法院」。
中　　華　　民　　國　　111 　年　　12　　月　　1 　　日
　　　　　　　　　　　　　　　　　  書記官 李佳玲

附錄本案論罪科刑法條：
刑法第216條：
行使第210條至第215條之文書者，依偽造、變造文書或登載不實
事項或使登載不實事項之規定處斷。

刑法第215條：
從事業務之人，明知為不實之事項，而登載於其業務上作成之文
書，足以生損害於公眾或他人者，處3年以下有期徒刑、拘役或1
萬5000元以下罰金。

商業會計法第71條
商業負責人、主辦及經辦會計人員或依法受託代他人處理會計事
務之人員有下列情事之一者，處5年以下有期徒刑、拘役或科或
併科新臺幣60萬元以下罰金：
一、以明知為不實之事項，而填製會計憑證或記入帳冊。
二、故意使應保存之會計憑證、會計帳簿報表滅失毀損。
三、偽造或變造會計憑證、會計帳簿報表內容或毀損其頁數。
四、故意遺漏會計事項不為記錄，致使財務報表發生不實之結果
    。
五、其他利用不正當方法，致使會計事項或財務報表發生不實之
    結果。

110年12月17日修正前稅捐稽徵法第43條第1項：
教唆或幫助犯第41條或第42條之罪者，處3年以下有期徒刑、拘
役或科新臺幣6萬元以下罰金。

附表壹：中聯欣公司取得之不實統一發票（進項）
編號 發票期別 序號  統一編號 營業人名稱   發票字軌 張數 銷售額 發票金額計算之稅額 主文 壹 102年5 至6月                           102年5月份       林建志共同犯行使業務登載不實文書罪，累犯，處有期徒刑參月，如易科罰金，以新臺幣壹仟元折算壹日。 陳為清共同犯行使業務登載不實文書罪，處有期徒刑貳月，如易科罰金，以新臺幣壹仟元折算壹日。    1 00000000 正昊興業有限公司 MJ00000000  1 60000 3000                       合計     1 60000 3000  貳 102年7至8月                           102年7月份       林建志共同犯行使業務登載不實文書罪，累犯，處有期徒刑參月，如易科罰金，以新臺幣壹仟元折算壹日。 陳為清共同犯行使業務登載不實文書罪，處有期徒刑貳月，如易科罰金，以新臺幣壹仟元折算壹日。    2 00000000 正昊興業有限公司 NG00000000  1 12000 600     3   NG00000000  1 12000 600                      合計     2 24000 1200  參 102年9至10月                           102年9月份       林建志共同犯行使業務登載不實文書罪，累犯，處有期徒刑參月，如易科罰金，以新臺幣壹仟元折算壹日。 陳為清共同犯行使業務登載不實文書罪，處有期徒刑貳月，如易科罰金，以新臺幣壹仟元折算壹日。    4 00000000 正昊興業有限公司 PE00000000  1 18000 900                      合計     1 18000 900  肆 102年 11至12月                          102年11月份       林建志共同犯行使業務登載不實文書罪，累犯，處有期徒刑肆月，如易科罰金，以新臺幣壹仟元折算壹日。 陳為清共同犯行使業務登載不實文書罪，處有期徒刑參月，如易科罰金，以新臺幣壹仟元折算壹日。    5 00000000 正昊興業有限公司 QC00000000  1 6000 300                      合計     1 6000 300                             102年12月份           6 00000000 九洲聚塑有限公司 QC00000000  1 58500 2925     7   QC00000000  1 50397 2520     8   QC00000000  1 63200 3160     9   QC00000000  1 39500 1975     10   QC00000000  1 395000 19750                      合計     5 606597 30330  伍 103年1至2月                           103年2月份       林建志共同犯行使業務登載不實文書罪，累犯，處有期徒刑肆月，如易科罰金，以新臺幣壹仟元折算壹日。 陳為清共同犯行使業務登載不實文書罪，處有期徒刑參月，如易科罰金，以新臺幣壹仟元折算壹日。    11 00000000 正昊興業有限公司 ZA00000000  1 19140 957     12   ZA00000000  1 99365 4968     13   ZA00000000  1 95200 4760     14   ZA00000000  1 18000 900     15   ZA00000000  1 142500 7125     16   ZA00000000  1 10440 522     17   ZA00000000  1 57720 2886     18   ZA00000000  1 113940 5697                      合計     8 556305 27815  陸 103年3至4月                           103年3月份       林建志犯行使業務登載不實文書罪，累犯，處有期徒刑肆月，如易科罰金，以新臺幣壹仟元折算壹日。 陳為清無罪。    19 00000000 普瑞斯貿易有限公司 ZV00000000  1 448000 22400     20   ZV00000000  1 473000 23650     21   ZV00000000  1 458080 22904                      合計     3 0000000 68954  柒 103年5至6月                           103年6月份       林建志犯行使業務登載不實文書罪，累犯，處有期徒刑肆月，如易科罰金，以新臺幣壹仟元折算壹日。 陳為清無罪。    22 00000000 正昊興業有限公司 AQ00000000  1 141120 7056     23   AQ00000000  1 441000 22050     24   AQ00000000  1 441000 22050     25   AQ00000000  1 441000 22050     26   AQ00000000  1 441000 22050                      合計     5 0000000 95256  捌 103年7至8月                           103年7月份       林建志犯行使業務登載不實文書罪，累犯，處有期徒刑肆月，如易科罰金，以新臺幣壹仟元折算壹日。 陳為清無罪。    27 00000000 御盟實業有限公司 BK00000000  1 462000 23100     28   BK00000000  1 467940 23397     29   BK00000000  1 455000 22750     30   BK00000000  1 269116 13456     31   BK00000000  1 298900 14945                      合計     5 0000000 97648                              103年8月份           32 00000000 御盟實業有限公司 BK00000000  1 431550 21578                      合計     1 431550 21578  玖 103年9至10月                           103年9月份       林建志犯行使業務登載不實文書罪，累犯，處有期徒刑肆月，如易科罰金，以新臺幣壹仟元折算壹日。 陳為清無罪。    33 00000000 普瑞斯貿易有限公司 CE00000000  1 320252 16013     34   CE00000000  1 310343 15517     35   CE00000000  1 440000 22000     36   CE00000000  1 418000 20900     37   CE00000000  1 418000 20900                      合計     5 0000000 95330  拾 103年 11至12月                          103年11月份       林建志犯行使業務登載不實文書罪，累犯，處有期徒刑伍月，如易科罰金，以新臺幣壹仟元折算壹日。 陳為清無罪。    38 00000000 御盟實業有限公司 CZ00000000  1 405000 20250     39   CZ00000000  1 418000 20900     40   CZ00000000  1 429000 21450     41   CZ00000000  1 464400 23220     42   CZ00000000  1 470000 23500                       合計     5 0000000 109320                             103年12月份           43 00000000 御盟實業有限公司 CZ00000000  1 447300 22365     44   CZ00000000  1 465000 23250     45   CZ00000000  1 448500 22425     46   CZ00000000  1 408100 20405     47   CZ00000000  1 427500 21375     48   CZ00000000  1 399000 19950     49 00000000 溢陞企業有限公司 CZ00000000  1 456000 22800     50   CZ00000000  1 190000 9500     51   CZ00000000  1 462000 23100     52   CZ00000000  1 435500 21775     53   CZ00000000  1 472500 23625     54   CZ00000000  1 452400 22620     55   CZ00000000  1 450000 22500     56   CZ00000000  1 432000 21600     57   CZ00000000  1 472000 23600     58   CZ00000000  1 476000 23800     59   CZ00000000  1 475200 23760                      合計     17 0000000 368450  拾壹 104年1至2月                          104年1月份       林建志犯行使業務登載不實文書罪，累犯，處有期徒刑肆月，如易科罰金，以新臺幣壹仟元折算壹日。 李國賓無罪。    60 00000000 御盟實業有限公司 NN00000000  1 168000 8400     61   NN00000000  1 122256 6113     62   NN00000000  1 254200 12710     63   NN00000000  1 340400 17020     64   NN00000000  1 296000 14800     65   NN00000000  1 450000 22500     66   NN00000000  1 162976 8149     67   NN00000000  1 107297 5365     68   NN00000000  1 464000 23200     69   NN00000000  1 309600 15480     70   NN00000000  1 468000 23400     71   NN00000000  1 474300 23715     72   NN00000000  1 280000 14000     73   NN00000000  1 297000 14850     74   NN00000000  1 85284 4264     75   NN00000000  1 105000 5250     76   NN00000000  1 420000 21000     77   NN00000000  1 126000 6300     78   NN00000000  1 450000 22500     79   NN00000000  1 105000 5250     80   NN00000000  1 416000 20800                      合計    21 0000000 295066  拾貳 104年3至4月                           104年3月份       林建志犯行使業務登載不實文書罪，累犯，處有期徒刑伍月，如易科罰金，以新臺幣壹仟元折算壹日。 李國賓無罪。    81 00000000 御盟實業有限公司 PG00000000  1 420000 21000     82   PG00000000  1 392000 19600     83   PG00000000  1 98000 4900     84   PG00000000  1 300000 15000     85   PG00000000  1 90000 4500     86   PG00000000  1 168966 8448     87   PG00000000  1 427700 21385     88   PG00000000  1 222600 11130     89   PG00000000  1 389400 19470     90   PG00000000  1 84000 4200     91   PG00000000  1 269298 13465     92   PG00000000  1 70000 3500     93   PG00000000  1 128000 6400     94   PG00000000  1 45100 2255     95   PG00000000  1 371300 18565     96   PG00000000  1 115900 5795     97   PG00000000  1 434000 21700     98   PG00000000  1 340400 17020     99   PG00000000  1 345800 17290    100   PG00000000  1 460000 23000    101   PG00000000  1 410000 20500    102   PG00000000  1 466200 23310    103   PG00000000  1 420000 21000    104   PG00000000  1 464000 23200    105   PG00000000  1 2808 140    106   PG00000000  1 414792 20740    107   PG00000000  1 43930 2197    108   PG00000000  1 324000 16200    109   PG00000000  1 35485 1774    110   PG00000000  1 135548 6777    111   PG00000000  1 665 33                      合計    31 0000000 394494  拾參 104年5至6月                          104年5月份       林建志犯行使業務登載不實文書罪，累犯，處有期徒刑伍月，如易科罰金，以新臺幣壹仟元折算壹日。 李國賓無罪。   112 00000000 溥訊科技有限公司 QU00000000  1 118000 5900    113   QU00000000  1 86920 4346    114   QU00000000  1 40000 2000    115   QU00000000  1 35485 1774    116   QU00000000  1 186000 9300                      合計     5 466405 23320                             104年6月份          117 00000000 燊威國際企業有限公司 QA00000000  1 476000 23800    118   QA00000000  1 122500 6125    119   QA00000000  1 175000 8750    120   QA00000000  1 175000 8750    121   QA00000000  1 420000 21000    122   QA00000000  1 10200 510    123   QA00000000  1 30600 1530    124   QA00000000  1 121000 6050    125   QA00000000  1 129800 6490    126   QA00000000  1 214500 10725    127   QA00000000  1 71500 3575    128   QA00000000  1 140000 7000    129   QA00000000  1 119000 5950    130   QA00000000  1 202500 10125    131   QA00000000  1 421200 21060    132   QA00000000  1 421200 21060    133   QA00000000  1 421200 21060    134   QA00000000  1 421200 21060    135   QA00000000  1 469800 23490    136   QA00000000  1 474585 23729    137   QA00000000  1 40000 2000    138   QA00000000  1 210000 10500    139   QA00000000  1 108000 5400    140   QA00000000  1 226320 11316    141   QA00000000  1 245242 12262    142   QA00000000  1 95000 4750    143   QA00000000  1 256060 12803    144   QA00000000  1 124000 6200    145   QA00000000  1 294500 14725    146   QA00000000  1 275000 13750    147   QA00000000  1 82750 4138    148   QA00000000  1 465000 23250    149   QA00000000  1 475000 23750    150   QA00000000  1 475000 23750    151   QA00000000  1 403560 20178    152   QA00000000  1 380000 19000    153   QA00000000  1 437000 21850    154   QA00000000  1 382569 19128    155   QA00000000  1 330000 16500    156   QA00000000  1 214500 10725                      合計     40 00000000 527814  拾肆 104年7至8月                           104年7月份       林建志犯行使業務登載不實文書罪，累犯，處有期徒刑伍月，如易科罰金，以新臺幣壹仟元折算壹日。 李國賓無罪。   157 00000000 御盟實業有限公司 QU00000000  1 106000 5300    158   QU00000000  1 408200 20410    159   QU00000000  1 415020 20751    160   QU00000000  1 275500 13775    161   QU00000000  1 231000 11550    162   QU00000000  1 437100 21855    163   QU00000000  1 225200 11260    164   QU00000000  1 455000 22750    165   QU00000000  1 455000 22750    166   QU00000000  1 352600 17630    167   QU00000000  1 336000 16800    168   QU00000000  1 448000 22400    169   QU00000000  1 405000 20250    170   QU00000000  1 405000 20250    171   QU00000000  1 405000 20250    172   QU00000000  1 270000 13500    173   QU00000000  1 451000 22550    174   QU00000000  1 470000 23500    175   QU00000000  1 470000 23500    176   QU00000000  1 470000 23500    177   QU00000000  1 470000 23500    178   QU00000000  1 216200 10810    179   QU00000000  1 472000 23600    180   QU00000000  1 388810 19441    181   QU00000000  1 316200 15810    182   QU00000000  1 461500 23075    183   QU00000000  1 461500 23075    184   QU00000000  1 154816 7741    185   QU00000000  1 182000 9100    186   QU00000000  1 472000 23600    187   QU00000000  1 420000 21000    188   QU00000000  1 400000 20000    189   QU00000000  1 400000 20000    190   QU00000000  1 445354 22268    191   QU00000000  1 468000 23400    192   QU00000000  1 468000 23400    193   QU00000000  1 460000 23000    194   QU00000000  1 460000 23000    195   QU00000000  1 460000 23000    196   QU00000000  1 295568 14778    197 00000000 翰澤國際有限公司 QU00000000  1 35485 1774    198   QU00000000  1 86920 4346    199   QU00000000  1 186000 9300    200   QU00000000  1 118000 5900                      合計     44 00000000 789449  拾伍 104年9至10月                           104年9月份       林建志共同犯行使業務登載不實文書罪，累犯，處有期徒刑伍月，如易科罰金，以新臺幣壹仟元折算壹日。 李國賓共同犯行使業務登載不實文書罪，處有期徒刑肆月，如易科罰金，以新臺幣壹仟元折算壹日。   201 00000000 明鈦塑膠有限公司 RN00000000  1 468000 23400    202   RN00000000  1 471200 23560    203   RN00000000  1 431200 21560    204   RN00000000  1 275007 13750    205   RN00000000  1 469000 23450    206   RN00000000  1 475200 23760    207   RN00000000  1 325125 16256    208   RN00000000  1 459000 22950    209   RN00000000  1 440510 22026    210   RN00000000  1 436500 21825    211   RN00000000  1 411600 20580    212   RN00000000  1 446200 22310    213   RN00000000  1 248000 12400    214   RN00000000  1 360000 18000    215   RN00000000  1 420000 21000    216   RN00000000  1 475200 23760    217   RN00000000  1 370000 18500    218   RN00000000  1 199240 9962    219   RN00000000  1 442000 22100    220   RN00000000  1 220000 11000    221   RN00000000  1 454338 22717    222   RN00000000  1 470000 23500    223   RN00000000  1 400000 20000    224   RN00000000  1 325000 16250    225   RN00000000  1 460000 23000    226   RN00000000  1 408000 20400    227   RN00000000  1 176640 8832    228   RN00000000  1 467500 23375    229   RN00000000  1 373350 18668    230   RN00000000  1 249603 12480    231   RN00000000  1 254610 12731    232   RN00000000  1 280000 14000    233   RN00000000  1 420000 21000    234   RN00000000  1 230000 11500    235   RN00000000  1 279000 13950    236   RN00000000  1 463500 23175    237   RN00000000  1 124000 6200    238   RN00000000  1 360000 18000    239   RN00000000  1 410820 20541    240   RN00000000  1 463125 23156    241   RN00000000  1 332000 16600                      合計     41 00000000 762224  拾陸 104年 11至12月                           104年11月份       林建志犯行使業務登載不實文書罪，累犯，處有期徒刑伍月，如易科罰金，以新臺幣壹仟元折算壹日。 李國賓無罪。   242 00000000 順華塑膠企業股份有限公司 SG00000000  1 465450 23273    243   SG00000000  1 356000 17800    244   SG00000000  1 419500 20975    245   SG00000000  1 425750 21288                      合計     4 0000000 83336                              104年12月份          246 00000000 順華塑膠企業股份有限公司 SG00000000  1 354000 17700    247   SG00000000  1 377500 18875    248   SG00000000  1 461500 23075    249   SG00000000  1 467000 23350    250   SG00000000  1 302250 15113    251   SG00000000  1 376000 18800    252   SG00000000  1 453840 22692    253   SG00000000  1 458000 22900    254   SG00000000  1 462256 23113    255   SG00000000  1 455000 22750    256   SG00000000  1 390644 19532    257   SG00000000  1 407700 20385    258   SG00000000  1 443000 22150    259   SG00000000  1 313778 15689    260   SG00000000  1 459750 22988    261   SG00000000  1 457500 22875    262   SG00000000  1 442000 22100    263   SG00000000  1 377500 18875    264   SG00000000  1 466000 23300    265   SG00000000  1 407450 20373                      合計     20 0000000 416635  拾柒 105年1至2月                           105年1月份       林建志共同犯行使業務登載不實文書罪，累犯，處有期徒刑伍月，如易科罰金，以新臺幣壹仟元折算壹日。 李國賓共同犯行使業務登載不實文書罪，處有期徒刑肆月，如易科罰金，以新臺幣壹仟元折算壹日。   266 00000000 明鈦塑膠有限公司 AU00000000  1 436080 21804    267   AU00000000  1 430500 21525    268   AU00000000  1 372000 18600    269   AU00000000  1 435000 21750    270   AU00000000  1 500166 25008    271   AU00000000  1 385000 19250    272 00000000 順華塑膠企業股份有限公司 AU00000000  1 270000 13500    273   AU00000000  1 424000 21200    274   AU00000000  1 348000 17400    275   AU00000000  1 390000 19500    276   AU00000000  1 423500 21175    277 00000000 明麒實業有限公司 AU00000000  1 302299 15115    278   AU00000000  1 477500 23875    279   AU00000000  1 472500 23625    280   AU00000000  1 598881 29944    281   AU00000000  1 474780 23739                     合計     16 0000000 337010                              105年2月份          282 00000000 明鈦塑膠有限公司 AU00000000  1 303480 15174    283   AU00000000  1 390000 19500    284 00000000 順華塑膠企業股份有限公司 AU00000000  1 371000 18550    285   AU00000000  1 724780 36239    286   AU00000000  1 400000 20000    287   AU00000000  1 598800 29940    288 00000000 聯再發企業有限公司 AU00000000  1 442200 22110    289   AU00000000  1 360000 18000    290   AU00000000  1 451000 22550    291   AU00000000  1 252000 12600                     合計     10 0000000 214663  拾捌 105年3至4月                           105年3月份       林建志共同犯行使業務登載不實文書罪，累犯，處有期徒刑伍月，如易科罰金，以新臺幣壹仟元折算壹日。 李國賓共同犯行使業務登載不實文書罪，處有期徒刑肆月，如易科罰金，以新臺幣壹仟元折算壹日。   292 00000000 明鈦塑膠有限公司 BM00000000  1 200000 10000    293   BM00000000  1 200000 10000    294   BM00000000  1 360000 18000    295   BM00000000  1 400000 20000    296   BM00000000  1 400000 20000    297   BM00000000  1 300000 15000    298   BM00000000  1 400000 20000    299   BM00000000  1 350000 17500    300   BM00000000  1 400000 20000    301   BM00000000  1 250000 12500    302   BM00000000  1 452140 22607    303 00000000 鼎昌開發股份有限公司 BM00000000  1 305500 15275    304   BM00000000  1 405000 20250    305   BM00000000  1 272000 13600    306   BM00000000  1 191080 9554    307   BM00000000  1 219326 10966    308   BM00000000  1 397700 19885    309   BM00000000  1 392000 19600    310   BM00000000  1 52689 2634                     合計     19 0000000 297371                              105年4月份          311 00000000 明鈦塑膠有限公司 BM00000000  1 368000 18400    312   BM00000000  1 250150 12508    313   BM00000000  1 300000 15000    314   BM00000000  1 350000 17500    315   BM00000000  1 200000 10000    316 00000000 鼎昌開發股份有限公司 BM00000000  1 384000 19200    317   BM00000000  1 202707 10135    318   BM00000000  1 334250 16713    319   BM00000000  1 240768 12038                      合計     9 0000000 131494  拾玖 105年5至6月                           105年5月份       林建志共同犯行使業務登載不實文書罪，累犯，處有期徒刑伍月，如易科罰金，以新臺幣壹仟元折算壹日。 李國賓共同犯行使業務登載不實文書罪，處有期徒刑肆月，如易科罰金，以新臺幣壹仟元折算壹日。   320 00000000 明鈦塑膠有限公司 CD00000000  1 297000 14850    321   CD00000000  1 85068 4253    322   CD00000000  1 161820 8091    323   CD00000000  1 635000 31750    324   CD00000000  1 170000 8500    325   CD00000000  1 170000 8500    326 00000000 鼎昌開發股份有限公司 CD00000000  1 599760 29988    327 00000000 明鈦實業有限公司 CD00000000  1 520000 26000    328   CD00000000  1 550000 27500    329   CD00000000  1 416000 20800    330   CD00000000  1 520000 26000    331   CD00000000  1 696800 34840    332 00000000 順泰興塑膠有限公司 CD00000000  1 295000 14750    333   CD00000000  1 295000 14750                     合計     14 0000000 270572                              105年6月份          334 00000000 鼎昌開發股份有限公司 CD00000000  1 273000 13650    335   CD00000000  1 429436 21472    336   CD00000000  1 393700 19685    337   CD00000000  1 635000 31750    338   CD00000000  1 559002 27950    339   CD00000000  1 306000 15300    340   CD00000000  1 446250 22313    341   CD00000000  1 179200 8960    342 00000000 明鈦實業有限公司 CD00000000  1 546000 27300    343 00000000 順泰興塑膠有限公司 CD00000000  1 355500 17775    344   CD00000000  1 79000 3950    345   CD00000000  1 265500 13275                      合計     12 0000000 223380  

附表貳：中聯欣公司開立之不實統一發票（銷項）
編號 發票期別 序號 統一編號 營業人名稱 發票字軌 張數 銷售額 發票金額計算之稅額 逃漏營業稅額 備註 主文 壹 102年 11至12月                         102年12月份       63,066(左列公司於100年1月至103年9月間，虛進金額大於虛銷金額，致逃漏營業稅額63,066元） 無 林建志共同犯填製不實會計憑證罪，累犯，處有期徒刑肆月，如易科罰金，以新臺幣壹仟元折算壹日。 陳為清共同犯填製不實會計憑證罪，處有期徒刑參月，如易科罰金，以新臺幣壹仟元折算壹日。   1 00000000 峻洲企業有限公司 QC00000000      1 630000 31500      合計     1 630000 31500    貳 103年1至2月                         103年2月份       0（左列公司於102年5月至105年8月間，取得或開立之統一發票皆無進銷貨事實，故尚無實質逃漏之營業稅額） 逃漏營業稅不另為無罪諭知  林建志共同犯填製不實會計憑證罪，累犯，處有期徒刑參月，如易科罰金，以新臺幣壹仟元折算壹日。 陳為清共同犯填製不實會計憑證罪，處有期徒刑貳月，如易科罰金，以新臺幣壹仟元折算壹日。   2 00000000 普瑞斯貿易有限公司 ZA00000000  1 125505 6276      3   ZA00000000  1 119800 5990      4   ZA00000000  1 151500 7575      5   ZA00000000  1 192360 9618       合計     4 589165 29459    參 103年3至4月                         103年3月份       0（左列公司於100年1月至103年10月間，取得或開立之統一發票皆無進銷貨事實，故尚無實質逃漏之營業稅額） 逃漏營業稅不另為無罪諭知 林建志犯填製不實會計憑證罪，累犯，處有期徒刑參月，如易科罰金，以新臺幣壹仟元折算壹日。 陳為清無罪。   6 00000000 正昊興業有限公司 ZV00000000  1 448400 22420      7   ZV00000000  1 458235 22912      8   ZV00000000  1 473100 23655        合計     3 0000000 68987    肆 103年5至6月                        103年6月份       無實質逃漏營業稅額 逃漏營業稅不另為無罪諭知 林建志犯填製不實會計憑證罪，累犯，處有期徒刑參月，如易科罰金，以新臺幣壹仟元折算壹日。 陳為清無罪。   9 00000000 燊威國際企業有限公司 AQ00000000  1 408000 20400      10   AQ00000000  1 408000 20400      11   AQ00000000  1 408000 20400      12   AQ00000000  1 408000 20400      13   AQ00000000  1 273700 13685      合計     5 0000000 95285    伍 103年7至8月                        103年7月份       無實質逃漏營業稅額 逃漏營業稅不另為無罪諭知 林建志犯填製不實會計憑證罪，累犯，處有期徒刑參月，如易科罰金，以新臺幣壹仟元折算壹日。 陳為清無罪。   14 00000000 燊威國際企業有限公司 BK00000000  1 305000 15250      15   BK00000000  1 276198 13810      16   BK00000000  1 360000 18000      17   BK00000000  1 108000 5400      18   BK00000000  1 340000 17000      19   BK00000000  1 142120 7106      合計     6 0000000 76566      103年8月份            20 00000000 燊威國際企業有限公司 BK00000000  1 462000 23100      21   BK00000000  1 388520 19426      合計     2 850520 42526    陸 103年9至10月                         103年9月份       1,878,928（左列公司於100年12月至105年8月間，虛進金額大於虛銷金額，致逃漏營業稅額1,878,928元） 無 林建志犯填製不實會計憑證罪，累犯，處有期徒刑肆月，如易科罰金，以新臺幣壹仟元折算壹日。 陳為清無罪。   22 00000000 明鈦塑膠有限公司 CE00000000  1 440000 22000      23   CE00000000  1 310343 15517      24   CE00000000  1 334176 16709      25   CE00000000  1 429000 21450      26   CE00000000  1 391950 19598       合計     5 0000000 95274    柒 103年 11至12月                         103年11月份       1,878,928（左列公司於100年12月至105年8月間，虛進金額大於虛銷金額，致逃漏營業稅額1,878,928元） 無 林建志犯填製不實會計憑證罪，累犯，處有期徒刑陸月，如易科罰金，以新臺幣壹仟元折算壹日。 陳為清無罪。   27 00000000 明鈦塑膠有限公司 CZ00000000  1 325000 16250      28   CZ00000000  1 175000 8750      29   CZ00000000  1 250800 12540      30   CZ00000000  1 245100 12255      31   CZ00000000  1 455400 22770      32   CZ00000000  1 440000 22000      33   CZ00000000  1 432000 21600      34   CZ00000000  1 427500 21375      35   CZ00000000  1 450000 22500      36   CZ00000000  1 431200 21560      37   CZ00000000  1 474500 23725      合計     11 0000000 205325      103年12月份            38 00000000 明鈦塑膠有限公司 CZ00000000  1 264000 13200      39   CZ00000000  1 231000 11550      40   CZ00000000  1 451500 22575      41   CZ00000000  1 469800 23490      42   CZ00000000  1 342000 17100      43   CZ00000000  1 295000 14750      44   CZ00000000  1 206500 10325      45   CZ00000000  1 403200 20160      46   CZ00000000  1 459000 22950      47   CZ00000000  1 450500 22525      48   CZ00000000  1 475800 23790      49   CZ00000000  1 469000 23450      50   CZ00000000  1 462300 23115      51   CZ00000000  1 448000 22400      合計     14 0000000 271380    捌 104年1至2月                         104年1月份       1,878,928（左列公司於100年12月至105年8月間，虛進金額大於虛銷金額，致逃漏營業稅額1,878,928元） 無 林建志共同犯填製不實會計憑證罪，累犯，處有期徒刑伍月，如易科罰金，以新臺幣壹仟元折算壹日。 李國賓共同犯填製不實會計憑證罪，處有期徒刑肆月，如易科罰金，以新臺幣壹仟元折算壹日。。   52 00000000 明鈦塑膠有限公司 NN00000000  1 95612 4781      53   NN00000000  1 80550 4028      54   NN00000000  1 439900 21995      55   NN00000000  1 270000 13500      56   NN00000000  1 353400 17670      57   NN00000000  1 124000 6200      58   NN00000000  1 312000 15600      59   NN00000000  1 172800 8640      60   NN00000000  1 357500 17875      61   NN00000000  1 335000 16750      62   NN00000000  1 273600 13680      63   NN00000000  1 201069 10053      64   NN00000000  1 85000 4250      65   NN00000000  1 145000 7250      66   NN00000000  1 150000 7500      67   NN00000000  1 112531 5627      68   NN00000000  1 204000 10200      69   NN00000000  1 303600 15180      70   NN00000000  1 282000 14100      71   NN00000000  1 205000 10250      72   NN00000000  1 321300 16065      73   NN00000000  1 233200 11660      74   NN00000000  1 192000 9600      75   NN00000000  1 100000 5000      76   NN00000000  1 145000 7250      77   NN00000000  1 128000 6400      78   NN00000000  1 74760 3738      79   NN00000000  1 91000 4550      80   NN00000000  1 107000 5350      合計     29 0000000 294742    玖 104年3至4月                         104年3月份       1,878,928（左列公司於100年12月至105年8月間，虛進金額大於虛銷金額，致逃漏營業稅額1,878,928元） 無 林建志共同犯填製不實會計憑證罪，累犯，處有期徒刑陸月，如易科罰金，以新臺幣壹仟元折算壹日。 李國賓共同犯填製不實會計憑證罪，處有期徒刑伍月，如易科罰金，以新臺幣壹仟元折算壹日。   81 00000000 明鈦塑膠有限公司 PG00000000  1 157300 7865      82   PG00000000  1 320000 16000      83   PG00000000  1 7448 372      84   PG00000000  1 27350 1368      85   PG00000000  1 145000 7250      86   PG00000000  1 210000 10500      87   PG00000000  1 108500 5425      88   PG00000000  1 396000 19800      89   PG00000000  1 83600 4180      90   PG00000000  1 29400 1470      91   PG00000000  1 296400 14820      92   PG00000000  1 198000 9900      93   PG00000000  1 68200 3410      94   PG00000000  1 130000 6500      95   PG00000000  1 113900 5695      96   PG00000000  1 191700 9585      97   PG00000000  1 447310 22366      98   PG00000000  1 37200 1860      99   PG00000000  1 201600 10080      100   PG00000000  1 450000 22500      101   PG00000000  1 420000 21000      102   PG00000000  1 101500 5075      103   PG00000000  1 310000 15500      104   PG00000000  1 93000 4650      105   PG00000000  1 174330 8717      106   PG00000000  1 441800 22090      107   PG00000000  1 228900 11445      108   PG00000000  1 402600 20130      109   PG00000000  1 90000 4500      110   PG00000000  1 279272 13964      111   PG00000000  1 72500 3625      合計     31 0000000 311642      104年4月份            112 00000000 明鈦塑膠有限公司 PG00000000  1 131200 6560      113   PG00000000  1 46200 2310      114   PG00000000  1 379200 18960      115   PG00000000  1 119700 5985      116   PG00000000  1 448000 22400      117   PG00000000  1 348910 17446      118   PG00000000  1 36240 1812      119   PG00000000  1 139496 6975      120   PG00000000  1 680 34      合計     9 0000000 82482    拾 104年5至6月                         104年6月份       0（左列公司於100年3月至105年8月間，因每稅期之虛銷金額大於虛進金額，尚無實質逃漏之營業稅額） 逃漏營業稅不另為無罪諭知 林建志共同犯填製不實會計憑證罪，累犯，處有期徒刑伍月，如易科罰金，以新臺幣壹仟元折算壹日。 李國賓共同犯填製不實會計憑證罪，處有期徒刑肆月，如易科罰金，以新臺幣壹仟元折算壹日。   121 00000000 明鈦實業有限公司 QA00000000  1 474600 23730      122   QA00000000  1 121000 6050      123   QA00000000  1 360000 18000      124   QA00000000  1 234000 11700      125   QA00000000  1 16044 802      126   QA00000000  1 91266 4563      127   QA00000000  1 336000 16800      128   QA00000000  1 43000 2150      129   QA00000000  1 430000 21500      130   QA00000000  1 36240 1812      131   QA00000000  1 45840 2292      132   QA00000000  1 36240 1812      133   QA00000000  1 240000 12000      134   QA00000000  1 240000 12000      135   QA00000000  1 197610 9881      136   QA00000000  1 189000 9450      137   QA00000000  1 420553 21028      138   QA00000000  1 420000 21000      139   QA00000000  1 93000 4650      140   QA00000000  1 353400 17670      141   QA00000000  1 465000 23250      142   QA00000000  1 252000 12600      143   QA00000000  1 252000 12600      144   QA00000000  1 129500 6475      145   QA00000000  1 370000 18500      146   QA00000000  1 444000 22200      147   QA00000000  1 42400 2120      148   QA00000000  1 125400 6270      149   QA00000000  1 132000 6600      150   QA00000000  1 221100 11055      151   QA00000000  1 73700 3685      152   QA00000000  1 146000 7300      153   QA00000000  1 124100 6205      154   QA00000000  1 207900 10395      155   QA00000000  1 426400 21320      156   QA00000000  1 426400 21320      157   QA00000000  1 426400 21320      158   QA00000000  1 426400 21320      159   QA00000000  1 475600 23780      160   QA00000000  1 304040 15202      161   QA00000000  1 176000 8800      162   QA00000000  1 257500 12875      163   QA00000000  1 110000 5500      164   QA00000000  1 145200 7260      合計     44 00000000 526842    拾壹 104年7至8月                         104年7月份       無實質逃漏營業稅額 逃漏營業稅不另為無罪諭知 林建志犯填製不實會計憑證罪，累犯，處有期徒刑伍月，如易科罰金，以新臺幣壹仟元折算壹日。 李國賓無罪。   165 00000000 燊威國際企業有限公司 QU00000000  1 474600 23730      166   QU00000000  1 368000 18400      167   QU00000000  1 160000 8000      168   QU00000000  1 14165 708      169   QU00000000  1 333720 16686      170   QU00000000  1 432600 21630      171   QU00000000  1 35485 1774      172   QU00000000  1 45248 2262      173   QU00000000  1 472000 23600      174   QU00000000  1 193805 9690      175   QU00000000  1 427236 21362      176   QU00000000  1 422300 21115      177   QU00000000  1 357200 17860      178   QU00000000  1 470000 23500      179   QU00000000  1 109000 5450      180   QU00000000  1 228206 11410      181   QU00000000  1 349668 17483      182   QU00000000  1 247800 12390      183   QU00000000  1 120000 6000      184   QU00000000  1 285000 14250      185   QU00000000  1 236500 11825      186   QU00000000  1 455700 22785      187   QU00000000  1 44100 2205      188   QU00000000  1 470000 23500      189   QU00000000  1 470000 23500      190   QU00000000  1 470000 23500      191   QU00000000  1 239512 11976      192   QU00000000  1 145500 7275      193   QU00000000  1 345000 17250      194   QU00000000  1 460000 23000      195   QU00000000  1 420000 21000      196   QU00000000  1 420000 21000      197   QU00000000  1 420000 21000      198   QU00000000  1 280000 14000      199   QU00000000  1 462000 23100      200   QU00000000  1 432000 21600      201   QU00000000  1 432000 21600      202   QU00000000  1 432000 21600      203   QU00000000  1 432000 21600      204   QU00000000  1 412800 21640      205   QU00000000  1 427000 21350      206   QU00000000  1 462990 23150      207   QU00000000  1 326400 16320      208   QU00000000  1 474500 23725      209   QU00000000  1 474500 23725      合計     45 00000000 760526    拾貳 104年9至10月                        104年10月份       無實質逃漏營業稅額 逃漏營業稅不另為無罪諭知 林建志犯填製不實會計憑證罪，累犯，處有期徒刑伍月，如易科罰金，以新臺幣壹仟元折算壹日。 李國賓無罪。   210 00000000 燊威國際企業有限公司 RN00000000  1 124000 6200      211   RN00000000  1 237636 11882      212   RN00000000  1 201964 10098      213   RN00000000  1 90000 4500      214   RN00000000  1 460000 23000      215   RN00000000  1 110000 5500      216   RN00000000  1 475000 23750      217   RN00000000  1 462000 23100      218   RN00000000  1 440000 22000      219   RN00000000  1 232608 11630      220   RN00000000  1 475200 23760      221   RN00000000  1 476000 23800      222   RN00000000  1 420000 21000      223   RN00000000  1 140399 7020      224   RN00000000  1 231280 11564      225   RN00000000  1 330000 16500      226   RN00000000  1 411600 20580      227   RN00000000  1 385000 19250      228   RN00000000  1 370755 18538      229   RN00000000  1 434000 21700      230   RN00000000  1 198400 9920      231   RN00000000  1 42000 2100      232   RN00000000  1 470000 23500      233   RN00000000  1 470000 23500      234   RN00000000  1 472585 23629      235   RN00000000  1 395115 19756      236   RN00000000  1 70000 3500      237   RN00000000  1 266400 13320      238   RN00000000  1 467500 23375      239   RN00000000  1 475600 23780      240   RN00000000  1 451000 22550      241   RN00000000  1 425000 21250      242   RN00000000  1 403200 20160      243   RN00000000  1 223100 11155      244   RN00000000  1 450000 22500      245   RN00000000  1 455400 22770      246   RN00000000  1 400000 20000      247   RN00000000  1 475300 23765      248   RN00000000  1 470256 23513      249   RN00000000  1 474000 23700      250   RN00000000  1 436800 21840      251   RN00000000  1 278168 13908      252   RN00000000  1 470000 23500      合計     43 00000000 762363    拾參 104年 11至12月                        104年12月份       無實質逃漏營業稅額 逃漏營業稅不另為無罪諭知 林建志犯填製不實會計憑證罪，累犯，處有期徒刑伍月，如易科罰金，以新臺幣壹仟元折算壹日。 李國賓無罪。   253 00000000 燊威國際企業有限公司 SG00000000  1 468000 23400      254   SG00000000  1 73150 3658      255   SG00000000  1 398895 19945      256   SG00000000  1 149500 7475      257   SG00000000  1 476000 23800      258   SG00000000  1 459800 22990      259   SG00000000  1 375000 18750      260   SG00000000  1 256496 12825      261   SG00000000  1 119144 5957      262   SG00000000  1 87900 4395      263   SG00000000  1 455600 22780      264   SG00000000  1 205100 10255      265   SG00000000  1 432000 21600      266   SG00000000  1 474500 23725      267   SG00000000  1 23273 1164      268   SG00000000  1 423000 21150      269   SG00000000  1 427500 21375      270   SG00000000  1 408000 20400      271   SG00000000  1 242500 12125      272   SG00000000  1 359181 17959      273   SG00000000  1 328250 16413      274   SG00000000  1 247300 12365      275   SG00000000  1 256500 12825      276   SG00000000  1 330539 16527      277   SG00000000  1 397650 19883      278   SG00000000  1 64369 3218      279   SG00000000  1 456000 22800      280   SG00000000  1 209604 10480      281   SG00000000  1 401800 20090      282   SG00000000  1 415800 20790      283   SG00000000  1 476000 23800      284   SG00000000  1 432000 21600      285   SG00000000  1 423000 21150      合計     33 00000000 537669    拾肆 105年1至2月                         105年1月份       無實質逃漏營業稅額 逃漏營業稅不另為無罪諭知 林建志犯填製不實會計憑證罪，累犯，處有期徒刑伍月，如易科罰金，以新臺幣壹仟元折算壹日。 李國賓無罪。   286 00000000 燊威國際企業有限公司 AU00000000  1 240000 12000      287   AU00000000  1 35000 1750      288   AU00000000  1 208800 10440      289   AU00000000  1 271680 13584      290   AU00000000  1 143520 7176      291   AU00000000  1 168780 8439      292   AU00000000  1 156170 7809      293   AU00000000  1 184300 9215      294   AU00000000  1 250782 12539      295   AU00000000  1 191933 9597      296   AU00000000  1 360360 18018      297   AU00000000  1 302071 15104      298   AU00000000  1 392931 19647      299   AU00000000  1 68915 3446      300   AU00000000  1 275225 13761      301   AU00000000  1 438750 21938      302   AU00000000  1 342500 17125      303   AU00000000  1 410125 20506      304   AU00000000  1 472500 23625      305   AU00000000  1 455040 22752      306   AU00000000  1 432000 21600      307   AU00000000  1 437500 21875      308   AU00000000  1 341250 17063      309   AU00000000  1 424619 21231      310   AU00000000  1 424619 21231      311   AU00000000  1 470000 23500      312   AU00000000  1 450000 22500      313   AU00000000  1 456000 22800      314   AU00000000  1 460720 23036      315   AU00000000  1 399000 19950      316   AU00000000  1 434500 21725      317   AU00000000  1 314720 15736      318   AU00000000  1 378000 18900      合計     33 00000000 539618      105年2月份            319 00000000 燊威國際企業有限公司 AU00000000  1 416000 20800      合計     1 416000 20800    拾伍 105年3至4月                         105年3月份       無實質逃漏營業稅額 逃漏營業稅不另為無罪諭知 林建志犯填製不實會計憑證罪，累犯，處有期徒刑伍月，如易科罰金，以新臺幣壹仟元折算壹日。 李國賓無罪。   320 00000000 燊威國際企業有限公司 BM00000000  1 327081 16354      321   BM00000000  1 444000 22200      322   BM00000000  1 397744 19887      323   BM00000000  1 369000 18450      324   BM00000000  1 417236 20862      325   BM00000000  1 379620 18981      326   BM00000000  1 433524 21676      327   BM00000000  1 197880 9894      合計     8 0000000 148304      105年4月份            328 00000000 燊威國際企業有限公司 BM00000000  1 319000 15950      329   BM00000000  1 210000 10500      330   BM00000000  1 411000 20550      331   BM00000000  1 274000 13700      332   BM00000000  1 378000 18900      333   BM00000000  1 420000 21000      334   BM00000000  1 420000 21000      335   BM00000000  1 370000 18500      336   BM00000000  1 405900 20295      337   BM00000000  1 391380 19569      338   BM00000000  1 400000 20000      339   BM00000000  1 392000 19600      340   BM00000000  1 339500 16975      341   BM00000000  1 384000 19200      342   BM00000000  1 320000 16000      343   BM00000000  1 210000 10500      合計     16 0000000 282239    拾陸 105年5至6月                        105年5月份       無實質逃漏營業稅額 逃漏營業稅不另為無罪諭知 林建志犯填製不實會計憑證罪，累犯，處有期徒刑伍月，如易科罰金，以新臺幣壹仟元折算壹日。 李國賓無罪。   344 00000000 燊威國際企業有限公司 CD00000000  1 464100 23205      345   CD00000000  1 325000 16250      346   CD00000000  1 464463 23223      347   CD00000000  1 409500 20475      348   CD00000000  1 421606 21080      349   CD00000000  1 425460 21273      350   CD00000000  1 358112 17906      351   CD00000000  1 447066 22353      352   CD00000000  1 298018 14901      合計     9 0000000 180666      105年6月份            353 00000000 燊威國際企業有限公司 CD00000000  1 319000 15950      354   CD00000000  1 92157 4608      355   CD00000000  1 167400 8370      356   CD00000000  1 190000 9500      357   CD00000000  1 190000 9500      358   CD00000000  1 424000 21200      359   CD00000000  1 477000 23850      360   CD00000000  1 480000 24000      361   CD00000000  1 486400 24320      362   CD00000000  1 280000 14000      363   CD00000000  1 416000 20800      364   CD00000000  1 399900 19995      365   CD00000000  1 490200 24510      366   CD00000000  1 439100 21955      367   CD00000000  1 308000 15400      368   CD00000000  1 454750 22738      369   CD00000000  1 184800 9240      370   CD00000000  1 310000 15500      371   CD00000000  1 364500 18225      合計     19 0000000 323661    拾柒 105年7至8月                              105年7月份       無實質逃漏營業稅額 逃漏營業稅不另為無罪諭知 林建志犯填製不實會計憑證罪，累犯，處有期徒刑參月，如易科罰金，以新臺幣壹仟元折算壹日。 李國賓無罪。   372 00000000 燊威國際企業有限公司 CVC0000000  1 140220 7011      合計     1 140220 7011    

附表參：燊威公司取得之不實統一發票（進項）

編號 發票期別 序號  統一編號 營業人名稱   發票字軌 張數 銷售額 發票金額計算之稅額 主文 壹 102年5至6月                             102年6月份       林建志共同犯行使業務登載不實文書罪，累犯，處有期徒刑肆月，如易科罰金，以新臺幣壹仟元折算壹日。 陳為清共同犯行使業務登載不實文書罪，處有期徒刑參月，如易科罰金，以新臺幣壹仟元折算壹日。    1 00000000 峻洲企業有限公司 MJ00000000  1 0000000 88432     2   MJ00000000  1 136165 6808                       合計     2 0000000 95240  貳 102年7至8月                             102年7月份       林建志共同犯行使業務登載不實文書罪，累犯，處有期徒刑肆月，如易科罰金，以新臺幣壹仟元折算壹日。 陳為清共同犯行使業務登載不實文書罪，處有期徒刑參月，如易科罰金，以新臺幣壹仟元折算壹日。    3 00000000 峻洲企業有限公司 NG00000000  1 360031 18002     4   NG00000000  1 474000 23700     5   NG00000000  1 363050 18153     6   NG00000000  1 417000 20850     7   NG00000000  1 397500 19875     8   NG00000000  1 465511 23276     9   NG00000000  1 380100 19005                      合計     7 0000000 142861  參 102年9至10月                             102年9月份       林建志共同犯行使業務登載不實文書罪，累犯，處有期徒刑肆月，如易科罰金，以新臺幣壹仟元折算壹日。 陳為清共同犯行使業務登載不實文書罪，處有期徒刑參月，如易科罰金，以新臺幣壹仟元折算壹日。    10 00000000 峻洲企業有限公司 PE00000000  1 460000 23000     11   PE00000000  1 348000 17400     12   PE00000000  1 212000 10600     13   PE00000000  1 80030 4002     14   PE00000000  1 157360 7868     15   PE00000000  1 122120 6106     16   PE00000000  1 269784 13489     17   PE00000000  1 368980 18449                     合計     8 0000000 100914                                102年10月份           18 00000000 峻洲企業有限公司 PE00000000  1 360360 18018     19   PE00000000  1 450000 22500     20   PE00000000  1 0000000 96676                     合計     3 0000000 137194  肆 102年 11至12月                            102年11月份       林建志犯共同行使業務登載不實文書罪，累犯，處有期徒刑伍月，如易科罰金，以新臺幣壹仟元折算壹日。 陳為清共同犯行使業務登載不實文書罪，處有期徒刑肆月，如易科罰金，以新臺幣壹仟元折算壹日。    21 00000000 峻洲企業有限公司 QC00000000  1 69000 3450     22   QC00000000  1 467500 23375     23   QC00000000  1 459000 22950     24   QC00000000  1 466735 23337     25   QC00000000  1 473391 23670     26   QC00000000  1 468000 23400     27   QC00000000  1 432000 21600     28   QC00000000  1 455000 22750     29   QC00000000  1 473200 23660     30   QC00000000  1 473200 23660                      合計     10 0000000 211852                               102年12月份           31 00000000 峻洲企業有限公司 QC00000000  1 460000 23000     32   QC00000000  1 460000 23000     33   QC00000000  1 95000 4750     34   QC00000000  1 404000 20200     35   QC00000000  1 408000 20400     36   QC00000000  1 104000 5200     37   QC00000000  1 469200 23460     38   QC00000000  1 8712 436     39   QC00000000  1 20825 1041                      合計     9 0000000 121487  伍 103年1至2月                             103年1月份       林建志共同犯行使業務登載不實文書罪，累犯，處有期徒刑伍月，如易科罰金，以新臺幣壹仟元折算壹日。 陳為清共同犯行使業務登載不實文書罪，處有期徒刑肆月，如易科罰金，以新臺幣壹仟元折算壹日。    40 00000000 峻洲企業有限公司 ZA00000000  1 340000 17000     41   ZA00000000  1 459000 22950     42   ZA00000000  1 432000 21600     43   ZA00000000  1 468000 23400     44   ZA00000000  1 468000 23400     45   ZA00000000  1 415000 20750     46   ZA00000000  1 425000 21250     47   ZA00000000  1 425000 21250                      合計     8 0000000 171600                                103年2月份           48 00000000 峻洲企業有限公司 ZA00000000  1 466400 23320     49   ZA00000000  1 366035 18302     50   ZA00000000  1 366035 18302     51   ZA00000000  1 440768 22038     52   ZA00000000  1 440768 22038     53   ZA00000000  1 440768 22038     54   ZA00000000  1 475000 23750     55   ZA00000000  1 472500 23625     56   ZA00000000  1 276736 13837     57   ZA00000000  1 424000 21200     58   ZA00000000  1 424000 21200     59   ZA00000000  1 448670 22434     60   ZA00000000  1 445500 22275     61   ZA00000000  1 18850 943     62 00000000 普瑞斯貿易有限公司 ZA00000000  1 391100 19555     63   ZA00000000  1 450000 22500     64   ZA00000000  1 450000 22500     65   ZA00000000  1 455000 22750     66   ZA00000000  1 282440 14122     67   ZA00000000  1 133340 6667     68   ZA00000000  1 287900 14395     69   ZA00000000  1 191535 9577                      合計     22 0000000 407368  陸 103年3至4月                             103年3月份       林建志犯行使業務登載不實文書罪，累犯，處有期徒刑伍月，如易科罰金，以新臺幣壹仟元折算壹日。 陳為清無罪。    70 00000000 峻洲企業有限公司 ZV00000000  1 432000 21600     71   ZV00000000  1 427000 21350     72   ZV00000000  1 456000 22800     73   ZV00000000  1 418000 20900     74   ZV00000000  1 452400 22620     75   ZV00000000  1 452400 22620     76   ZV00000000  1 471360 23568     77   ZV00000000  1 405000 20250     78   ZV00000000  1 425000 21250     79   ZV00000000  1 440000 22000     80   ZV00000000  1 460000 23000     81   ZV00000000  1 460000 23000                      合計     12 0000000 264958                                103年4月份           82 00000000 峻洲企業有限公司 ZV00000000  1 356000 17800     83   ZV00000000  1 311500 15575     84   ZV00000000  1 356000 17800     85   ZV00000000  1 311500 15575     86 00000000 正昊興業有限公司 ZV00000000  1 876984 43849     87   ZV00000000  1 10179 509     88   ZV00000000  1 139447 6972     89   ZV00000000  1 83350 4167     90   ZV00000000  1 53196 2660     91   ZV00000000  1 194871 9744     92   ZV00000000  1 0000000 95238                     合計     11 0000000 229889  柒 103年5至6月                             103年5月份       林建志犯行使業務登載不實文書罪，累犯，處有期徒刑伍月，如易科罰金，以新臺幣壹仟元折算壹日。 陳為清無罪。    93 00000000 明鈦塑膠有限公司 AQ00000000  1 75141 3757     94   AQ00000000  1 450000 22500     95   AQ00000000  1 450000 22500     96   AQ00000000  1 450000 22500     97   AQ00000000  1 450000 22500     98   AQ00000000  1 450000 22500     99   AQ00000000  1 450000 22500    100   AQ00000000  1 442000 22100    101   AQ00000000  1 442000 22100    102   AQ00000000  1 151300 7565    103 00000000 溥訊科技有限公司 AQ00000000  1 442000 22100    104   AQ00000000  1 442000 22100    105   AQ00000000  1 69020 3451                     合計     13 0000000 238173                                103年6月份          106 00000000 中聯欣石化工業有限公司 AQ00000000  1 408000 20400    107   AQ00000000  1 408000 20400    108   AQ00000000  1 408000 20400    109   AQ00000000  1 408000 20400    110   AQ00000000  1 273700 13685    111 00000000 正昊興業有限公司 AQ00000000  1 661624 33081    112   AQ00000000  1 224996 11250    113   AQ00000000  1 112497 5625    114   AQ00000000  1 177628 8881    115   AQ00000000  1 14454 723    116   AQ00000000  1 133234 6662    117   AQ00000000  1 147772 7389    118   AQ00000000  1 67749 3387    119 00000000 九洲聚塑有限公司 AQ00000000  1 40816 2041    120   AQ00000000  1 34014 1701    121   AQ00000000  1 79478 3974    122   AQ00000000  1 57143 2857    123   AQ00000000  1 20408 1020    124   AQ00000000  1 54422 2721    125   AQ00000000  1 15646 782    126   AQ00000000  1 44081 2204    127   AQ00000000  1 13857 693    128   AQ00000000  1 42714 2136    129   AQ00000000  1 333333 16667                     合計     24 0000000 209079  捌 103年7至8月                             103年7月份       林建志犯行使業務登載不實文書罪，累犯，處有期徒刑伍月，如易科罰金，以新臺幣壹仟元折算壹日。 陳為清無罪。   130 00000000 中聯欣石化工業有限公司 BK00000000  1 305000 15250    131   BK00000000  1 276198 13810    132   BK00000000  1 360000 18000    133   BK00000000  1 108000 5400    134   BK00000000  1 340000 17000    135   BK00000000  1 142120 7106    136 00000000 峻洲企業有限公司 BK00000000  1 417600 20880    137   BK00000000  1 417600 20880    138 00000000 正昊興業有限公司 BK00000000  1 429680 21484    139   BK00000000  1 445450 22273    140   BK00000000  1 468000 23400    141   BK00000000  1 468000 23400    142   BK00000000  1 476000 23800    143 00000000 九洲聚塑有限公司 BK00000000  1 406800 20340    144   BK00000000  1 406800 20340    145   BK00000000  1 406800 20340    146   BK00000000  1 355200 17760    147   BK00000000  1 429000 21450    148   BK00000000  1 310000 15500    149   BK00000000  1 310000 15500    150   BK00000000  1 195827 9791    151   BK00000000  1 38000 1900    152 00000000 溥訊科技有限公司 BK00000000  1 390000 19500    153   BK00000000  1 410832 20542    154   BK00000000  1 186000 9300    155   BK00000000  1 442320 22116                      合計     26 0000000 447062                                103年8月份          156 00000000 中聯欣石化工業有限公司 BK00000000  1 462000 23100    157   BK00000000  1 388520 19426    158 00000000 九洲聚塑有限公司 BK00000000  1 31460 1573    159   BK00000000  1 476000 23800    160   BK00000000  1 351485 17574    161 00000000 御盟實業有限公司 BK00000000  1 319000 15950                      合計     6 0000000 101423  玖 103年9至10月                             103年9月份       林建志犯行使業務登載不實文書罪，累犯，處有期徒刑伍月，如易科罰金，以新臺幣壹仟元折算壹日。 陳為清無罪。   162 00000000 明鈦塑膠有限公司 CE00000000  1 440000 22000    163   CE00000000  1 310343 15517    164   CE00000000  1 348100 17405    165   CE00000000  1 141900 7095    166   CE00000000  1 440000 22000    167   CE00000000  1 440000 22000    168   CE00000000  1 440000 22000    169   CE00000000  1 440000 22000    170   CE00000000  1 402000 20100                      合計     9 0000000 170117                               103年10月份          171 00000000 明鈦塑膠有限公司 CE00000000  1 440000 22000    172   CE00000000  1 440000 22000    173   CE00000000  1 440000 22000    174   CE00000000  1 440000 22000    175   CE00000000  1 440000 22000    176   CE00000000  1 114000 5700                      合計     6 0000000 115700  拾 103年 11至12月                            103年11月份       林建志犯行使業務登載不實文書罪，累犯，處有期徒刑伍月，如易科罰金，以新臺幣壹仟元折算壹日。 陳為清無罪。   177 00000000 明鈦塑膠有限公司 CZ00000000  1 429000 21450    178   CZ00000000  1 351312 17566    179   CZ00000000  1 440088 22004    180   CZ00000000  1 347988 17399    181   CZ00000000  1 468000 23400    182   CZ00000000  1 421200 21060    183   CZ00000000  1 374400 18720    184   CZ00000000  1 452400 22620    185   CZ00000000  1 245000 12250    186   CZ00000000  1 378000 18900    187 00000000 普瑞斯貿易有限公司 CZ00000000  1 400000 20000                      合計     11 0000000 215369                               103年12月份          188 00000000 明鈦塑膠有限公司 CZ00000000  1 468000 23400    189   CZ00000000  1 444600 22230    190   CZ00000000  1 460405 23020    191   CZ00000000  1 468000 23400    192   CZ00000000  1 468000 23400    193   CZ00000000  1 452400 22620    194   CZ00000000  1 73500 3675    195   CZ00000000  1 429000 21450    196   CZ00000000  1 468000 23400                      合計     9 0000000 186595  拾壹 104年1至2月                             104年1月份       林建志共同犯行使業務登載不實文書罪，累犯，處有期徒刑肆月，如易科罰金，以新臺幣壹仟元折算壹日。 李國賓共同犯行使業務登載不實文書罪，處有期徒刑參月，如易科罰金，以新臺幣壹仟元折算壹日。   197 00000000 明鈦塑膠有限公司 NN00000000  1 319200 15960    198   NN00000000  1 432000 21600    199   NN00000000  1 67028 3351    200   NN00000000  1 258500 12925    201   NN00000000  1 346500 17325    202   NN00000000  1 289875 14494    203   NN00000000  1 306000 15300    204   NN00000000  1 104304 5215    205   NN00000000  1 83772 4189    206   NN00000000  1 379000 18950    207   NN00000000  1 256000 12800    208   NN00000000  1 256000 12800    209   NN00000000  1 277200 13860    210   NN00000000  1 466300 23315    211   NN00000000  1 241500 12075    212   NN00000000  1 255000 12750    213   NN00000000  1 250000 12500                      合計     17 0000000 229409                                104年2月份          214 00000000 明鈦塑膠有限公司 NN00000000  1 394365 19718                      合計     1 394365 19718  拾貳 104年3至4月                             104年3月份       林建志共同犯行使業務登載不實文書罪，累犯，處有期徒刑伍月，如易科罰金，以新臺幣壹仟元折算壹日。 李國賓共同犯行使業務登載不實文書罪，處有期徒刑肆月，如易科罰金，以新臺幣壹仟元折算壹日。    215 00000000 明鈦塑膠有限公司 PG00000000  1 392850 19643    216   PG00000000  1 372636 18632    217   PG00000000  1 68425 3421    218   PG00000000  1 432000 21600    219   PG00000000  1 440300 22015    220   PG00000000  1 399036 19952    221   PG00000000  1 403207 20160    222   PG00000000  1 426600 21330    223   PG00000000  1 76032 3802    224   PG00000000  1 408586 20429    225   PG00000000  1 162500 8125    226   PG00000000  1 347840 17392    227   PG00000000  1 178444 8922    228   PG00000000  1 329000 16450                      合計     14 0000000 221873                                104年4月份          229 00000000 明鈦塑膠有限公司 PG00000000  1 408000 20400    230   PG00000000  1 30000 1500    231   PG00000000  1 204600 10230    232   PG00000000  1 70400 3520    233   PG00000000  1 251300 12565    234   PG00000000  1 197100 9855    235   PG00000000  1 463675 23184    236   PG00000000  1 246300 12315    237   PG00000000  1 448000 22400    238   PG00000000  1 105000 5250                      合計     10 0000000 121219  拾參 104年5至6月                             104年5月份       林建志犯行使業務登載不實文書罪，累犯，處有期徒刑伍月，如易科罰金，以新臺幣壹仟元折算壹日。 李國賓無罪。   239 00000000 御盟實業有限公司 QA00000000  1 106000 5300    240   QA00000000  1 220662 11033    241   QA00000000  1 201964 10098    242   QA00000000  1 85000 4250    243   QA00000000  1 239540 11977    244   QA00000000  1 116000 5800    245   QA00000000  1 275500 13775    246   QA00000000  1 264000 13200    247   QA00000000  1 36240 1812    248   QA00000000  1 446400 22320    249   QA00000000  1 43200 2160    250   QA00000000  1 460000 23000    251   QA00000000  1 460000 23000    252   QA00000000  1 390816 19541    253   QA00000000  1 368000 18400    254   QA00000000  1 211600 10580    255   QA00000000  1 211600 10580    256   QA00000000  1 359383 17969    257   QA00000000  1 310000 15500    258   QA00000000  1 434000 21700    259   QA00000000  1 316400 15820    260   QA00000000  1 459200 22960    261   QA00000000  1 358288 17914    262   QA00000000  1 464000 23200    263   QA00000000  1 464000 23200    264   QA00000000  1 464000 23200    265   QA00000000  1 203000 10150    266   QA00000000  1 410000 20500    267   QA00000000  1 75481 3774    268   QA00000000  1 404200 20210    269   QA00000000  1 470000 23500    270   QA00000000  1 470000 23500    271   QA00000000  1 470000 23500    272   QA00000000  1 290000 14500    273 00000000 溥訊科技有限公司 QU00000000  1 155000 7750    274   QU00000000  1 125400 6270                      合計     36 00000000 541943  拾肆 104年7至8月                             104年7月份       林建志犯行使業務登載不實文書罪，累犯，處有期徒刑伍月，如易科罰金，以新臺幣壹仟元折算壹日。 李國賓無罪。   275 00000000 中聯欣石化工業有限公司 QU00000000  1 474600 23730    276   QU00000000  1 368000 18400    277   QU00000000  1 160000 8000    278   QU00000000  1 14165 708    279   QU00000000  1 333720 16686    280   QU00000000  1 432600 21630    281   QU00000000  1 35485 1774    282   QU00000000  1 45248 2262    283   QU00000000  1 472000 23600    284   QU00000000  1 193805 9690    285   QU00000000  1 427236 21362    286   QU00000000  1 422300 21115    287   QU00000000  1 357200 17860    288   QU00000000  1 470000 23500    289   QU00000000  1 109000 5450    290   QU00000000  1 228206 11410    291   QU00000000  1 349668 17483    292   QU00000000  1 247800 12390    293   QU00000000  1 120000 6000    294   QU00000000  1 285000 14250    295   QU00000000  1 236500 11825    296   QU00000000  1 455700 22785    297   QU00000000  1 44100 2205    298   QU00000000  1 470000 23500    299   QU00000000  1 470000 23500    300   QU00000000  1 470000 23500    301   QU00000000  1 239512 11976    302   QU00000000  1 145500 7275    303   QU00000000  1 345000 17250    304   QU00000000  1 460000 23000    305   QU00000000  1 420000 21000    306   QU00000000  1 420000 21000    307   QU00000000  1 420000 21000    308   QU00000000  1 280000 14000    309   QU00000000  1 462000 23100    310   QU00000000  1 432000 21600    311   QU00000000  1 432000 21600    312   QU00000000  1 432000 21600    313   QU00000000  1 432000 21600    314   QU00000000  1 412800 20640    315   QU00000000  1 427000 21350    316   QU00000000  1 462990 23150    317   QU00000000  1 326400 16320    318   QU00000000  1 474500 23725    319   QU00000000  1 474500 23725    320 00000000 翰澤國際有限公司 QU00000000  1 155000 7750    321   QU00000000  1 125400 6270                      合計     47 00000000 773546  拾伍 104年9至10月                            104年10月份       林建志犯行使業務登載不實文書罪，累犯，處有期徒刑伍月，如易科罰金，以新臺幣壹仟元折算壹日。 李國賓無罪。   322 00000000 中聯欣石化工業有限公司 RN00000000  1 124000 6200    323   RN00000000  1 237636 11882    324   RN00000000  1 201964 10098    325   RN00000000  1 90000 4500    326   RN00000000  1 460000 23000    327   RN00000000  1 110000 5500    328   RN00000000  1 475000 23750    329   RN00000000  1 462000 23100    330   RN00000000  1 440000 22000    331   RN00000000  1 232608 11630    332   RN00000000  1 475200 23760    333   RN00000000  1 476000 23800    334   RN00000000  1 420000 21000    335   RN00000000  1 140399 7020    336   RN00000000  1 231280 11564    337   RN00000000  1 330000 16500    338   RN00000000  1 411600 20580    339   RN00000000  1 385000 19250    340   RN00000000  1 370755 18538    341   RN00000000  1 434000 21700    342   RN00000000  1 198400 9920    343   RN00000000  1 42000 2100    344   RN00000000  1 470000 23500    345   RN00000000  1 470000 23500    346   RN00000000  1 472585 23629    347   RN00000000  1 395115 19756    348   RN00000000  1 70000 3500    349   RN00000000  1 266400 13320    350   RN00000000  1 467500 23375    351   RN00000000  1 475600 23780    352   RN00000000  1 451000 22550    353   RN00000000  1 425000 21250    354   RN00000000  1 403200 20160    355   RN00000000  1 223100 11155    356   RN00000000  1 450000 22500    357   RN00000000  1 455400 22770    358   RN00000000  1 400000 20000    359   RN00000000  1 475300 23765    360   RN00000000  1 470256 23513    361   RN00000000  1 474000 23700    362   RN00000000  1 436800 21840    363   RN00000000  1 278168 13908    364   RN00000000  1 470000 23500                      合計     43 00000000 762363  拾陸 104年 11至12月                            104年12月份       林建志犯行使業務登載不實文書罪，累犯，處有期徒刑伍月，如易科罰金，以新臺幣壹仟元折算壹日。 李國賓無罪。   365 00000000 中聯欣石化工業有限公司 SG00000000  1 468000 23400    366   SG00000000  1 73150 3658    367   SG00000000  1 398895 19945    368   SG00000000  1 149500 7475    369   SG00000000  1 476000 23800    370   SG00000000  1 459800 22990    371   SG00000000  1 375000 18750    372   SG00000000  1 256496 12825    373   SG00000000  1 119144 5957    374   SG00000000  1 87900 4395    375   SG00000000  1 455600 22780    376   SG00000000  1 205100 10255    377   SG00000000  1 432000 21600    378   SG00000000  1 474500 23725    379   SG00000000  1 23273 1164    380   SG00000000  1 423000 21150    381   SG00000000  1 427500 21375    382   SG00000000  1 408000 20400    383   SG00000000  1 242500 12125    384   SG00000000  1 359181 17959    385   SG00000000  1 328250 16413    386   SG00000000  1 247300 12365    387   SG00000000  1 256500 12825    388   SG00000000  1 330539 16527    389   SG00000000  1 397650 19883    390   SG00000000  1 64369 3218    391   SG00000000  1 456000 22800    392   SG00000000  1 209604 10480    393   SG00000000  1 401800 20090    394   SG00000000  1 415800 20790    395   SG00000000  1 476000 23800    396   SG00000000  1 432000 21600    397   SG00000000  1 423000 21150                      合計     33 00000000 537669  拾柒 105年1至2月                             105年1月份       林建志犯行使業務登載不實文書罪，累犯，處有期徒刑伍月，如易科罰金，以新臺幣壹仟元折算壹日。 李國賓無罪。   398 00000000 中聯欣石化工業有限公司 AU00000000  1 240000 12000    399   AU00000000  1 35000 1750    400   AU00000000  1 208800 10440    401   AU00000000  1 271680 13584    402   AU00000000  1 143520 7176    403   AU00000000  1 168780 8439    404   AU00000000  1 156170 7809    405   AU00000000  1 184300 9215    406   AU00000000  1 250782 12539    407   AU00000000  1 191933 9597    408   AU00000000  1 360360 18018    409   AU00000000  1 302071 15104    410   AU00000000  1 392931 19647    411   AU00000000  1 68915 3446    412   AU00000000  1 275225 13761    413   AU00000000  1 438750 21938    414   AU00000000  1 342500 17125    415   AU00000000  1 410125 20506    416   AU00000000  1 472500 23625    417   AU00000000  1 455040 22752    418   AU00000000  1 432000 21600    419   AU00000000  1 437500 21875    420   AU00000000  1 341250 17063    421   AU00000000  1 424619 21231    422   AU00000000  1 424619 21231    423   AU00000000  1 470000 23500    424   AU00000000  1 450000 22500    425   AU00000000  1 456000 22800    426   AU00000000  1 460720 23036    427   AU00000000  1 399000 19950    428   AU00000000  1 434500 21725    429   AU00000000  1 314720 15736    430   AU00000000  1 378000 18900                      合計     33 00000000 539618                                105年2月份          431 00000000 中聯欣石化工業有限公司 AU00000000  1 416000 20800                      合計     1 416000 20800  拾捌 105年3至4月                             105年3月份       林建志犯行使業務登載不實文書罪，累犯，處有期徒刑伍月，如易科罰金，以新臺幣壹仟元折算壹日。 李國賓無罪。   432 00000000 中聯欣石化工業有限公司 BM00000000  1 327081 16354    433   BM00000000  1 444000 22200    434   BM00000000  1 397744 19887    435   BM00000000  1 369000 18450    436   BM00000000  1 417236 20862    437   BM00000000  1 379620 18981    438   BM00000000  1 433524 21676    439   BM00000000  1 197880 9894                      合計     8 0000000 148304                            105年4月份          440 00000000 中聯欣石化工業有限公司 BM00000000  1 319000 15950    441   BM00000000  1 210000 10500    442   BM00000000  1 411000 20550    443   BM00000000  1 274000 13700    444   BM00000000  1 378000 18900    445   BM00000000  1 420000 21000    446   BM00000000  1 420000 21000    447   BM00000000  1 370000 18500    448   BM00000000  1 405900 20295    449   BM00000000  1 391380 19569    450   BM00000000  1 400000 20000    451   BM00000000  1 392000 19600    452   BM00000000  1 339500 16975    453   BM00000000  1 384000 19200    454   BM00000000  1 320000 16000    455   BM00000000  1 210000 10500                      合計     16 0000000 282239  拾玖 105年5至6月                             105年5月份       林建志犯行使業務登載不實文書罪，累犯，處有期徒刑伍月，如易科罰金，以新臺幣壹仟元折算壹日。 李國賓無罪。   456 00000000 中聯欣石化工業有限公司 CD00000000  1 464100 23205    457   CD00000000  1 325000 16250    458   CD00000000  1 464463 23223    459   CD00000000  1 409500 20475    460   CD00000000  1 421606 21080    461   CD00000000  1 425460 21273    462   CD00000000  1 358112 17906    463   CD00000000  1 447066 22353    464   CD00000000  1 298018 14901         9 0000000 180666                                105年6月份          465 00000000 中聯欣石化工業有限公司 CD00000000  1 319000 15950    466   CD00000000  1 92157 4608    467   CD00000000  1 167400 8370    468   CD00000000  1 190000 9500    469   CD00000000  1 190000 9500    470   CD00000000  1 424000 21200    471   CD00000000  1 477000 23850    472   CD00000000  1 480000 24000    473   CD00000000  1 486400 24320    474   CD00000000  1 280000 14000    475   CD00000000  1 416000 20800    476   CD00000000  1 399900 19995    477   CD00000000  1 490200 24510    478   CD00000000  1 439100 21955    479   CD00000000  1 308000 15400    480   CD00000000  1 454750 22738    481   CD00000000  1 184800 9240    482   CD00000000  1 310000 15500    483   CD00000000  1 364500 18225                      合計     19 0000000 323661  貳拾 105年7至8月                             105年7月份       林建志犯行使業務登載不實文書罪，累犯，處有期徒刑參月，如易科罰金，以新臺幣壹仟元折算壹日。 李國賓無罪。   484 00000000 中聯欣石化工業有限公司 CV00000000  1 140220 7011                      合計     1 140220 7011  

附表肆：燊威公司開立之不實統一發票（銷項）
編號 發票期別 序號  統一編號 營業人名稱   發票字軌 張數 銷售額 發票金額計算之稅額 逃漏營業稅額 備註 主文 壹 102年5至6月                             102年5月份       0（永亦興業有限公司於101年3月至103年8月間，因每稅期之虛銷金額大於虛進金額，尚無實質逃漏之營業稅額；正昊興業有限公司於100年1月至103年10月間取得或開立之統一發票皆無進銷貨事實，故尚無實質逃漏之營業稅額） 逃漏營業稅不另為無罪諭知 林建志共同犯填製不實會計憑證罪，累犯，處有期徒刑參月，如易科罰金，以新臺幣壹仟元折算壹日。 陳為清共同犯填製不實會計憑證罪，處有期徒刑貳月，如易科罰金，以新臺幣壹仟元折算壹日。    1 00000000 永亦興業有限公司 MJ00000000  1 133399 6670       2   MJ00000000  1 474000 23700       3   MJ00000000  1 345000 17250       4 00000000 正昊興業有限公司 MJ00000000  1 261280 13064       5   MJ00000000  1 272950 13648       6   MJ00000000  1 199500 9975                        合計     6 0000000 84307                                  102年6月份             7 00000000 正昊興業有限公司 MJ00000000  1 24003 1200       8   MJ00000000  1 194750 9738                        合計     2 218753 10938    貳 102年7至8月                             102年7月份       0（永亦興業有限公司於101年3月至103年8月間，因每稅期之虛銷金額大於虛進金額，尚無實質逃漏之營業稅額；正昊興業有限公司於100年1月至103年10月間取得或開立之統一發票皆無進銷貨事實，故尚無實質逃漏之營業稅額） 逃漏營業稅不另為無罪諭知 林建志共同犯填製不實會計憑證罪，累犯，處有期徒刑肆月，如易科罰金，以新臺幣壹仟元折算壹日。 陳為清共同犯填製不實會計憑證罪，處有期徒刑參月，如易科罰金，以新臺幣壹仟元折算壹日。    9 00000000 正昊興業有限公司 NG00000000  1 432000 21600       10   NG00000000  1 432000 21600       11   NG00000000  1 410000 20500       12   NG00000000  1 432000 21600                        合計     4 0000000 85300                                  102年8月份             13 00000000 正昊興業有限公司 NG00000000  1 198990 9950       14 00000000 永亦興業有限公司 NG00000000  1 400000 20000       15   NG00000000  1 410000 20500       16   NG00000000  1 142716 7136                        合計     4 0000000 57586    參 102年9至10月                             102年9月份       0（永亦興業有限公司於101年3月至103年8月間，因每稅期之虛銷金額大於虛進金額，尚無實質逃漏之營業稅額；瀚普貿易有限公司於100年1月至103年7月間，因每稅期之虛銷金額大於虛進金額，尚無實質逃漏之營業稅額） 逃漏營業稅不另為無罪諭知 林建志共同犯填製不實會計憑證罪，累犯，處有期徒刑肆月，如易科罰金，以新臺幣壹仟元折算壹日。 陳為清共同犯填製不實會計憑證罪，處有期徒刑參月，如易科罰金，以新臺幣壹仟元折算壹日。    17 00000000 永亦興業有限公司 PE00000000  1 85000 4250       18   PE00000000  1 129000 6450       19   PE00000000  1 393255 19663       20 00000000 瀚普貿易有限公司 PE00000000  1 224000 11200       21   PE00000000  1 173096 8655       22   PE00000000  1 284772 14239       23   PE00000000  1 425000 21250                        合計     7 0000000 85707                                  102年10月份             24 00000000 永亦興業有限公司 PE00000000  1 380835 19042       25   PE00000000  1 436800 21840       26   PE00000000  1 416000 20800       27   PE00000000  1 20800 1040       28   PE00000000  1 42570 2129       29 00000000 瀚普貿易有限公司 PE00000000  1 368000 18400       30   PE00000000  1 475000 23750       31   PE00000000  1 426600 21330       32   PE00000000  1 62400 3120       33   PE00000000  1 334800 16740       34   PE00000000  1 63750 3188       35   PE00000000  1 20800 1040                        合計     12 0000000 152419    肆 102年 11至12月                            102年11月份       881,917（正昊興業有限公司於100年1月至103年10月間取得或開立之統一發票皆無進銷貨事實，故尚無實質逃漏之營業稅額；永亦興業有限公司於101年3月至103年8月間，因每稅期之虛銷金額大於虛進金額，尚無實質逃漏之營業稅額；瀚普貿易有限公司於100年1月至103年7月間，因每稅期之虛銷金額大於虛進金額，尚無實質逃漏之營業稅額；崴斯特國際有限公司於100年5月至103年4月間，虛進金額大於虛銷金額，致逃漏營業稅額881,917元） 無 林建志共同犯填製不實會計憑證罪，累犯，處有期徒刑陸月，如易科罰金，以新臺幣壹仟元折算壹日。 陳為清共同犯填製不實會計憑證罪，處有期徒刑伍月，如易科罰金，以新臺幣壹仟元折算壹日。    36 00000000 正昊興業有限公司 QC00000000  1 450000 22500       37   QC00000000  1 470000 23500       38   QC00000000  1 456000 22800       39 00000000 永亦興業有限公司 QC00000000  1 450000 22500       40 00000000 瀚普貿易有限公司 QC00000000  1 73000 3650       41   QC00000000  1 450000 22500                        合計     6 0000000 117450                                 102年12月份             42 00000000 正昊興業有限公司 QC00000000  1 403200 20160       43   QC00000000  1 384000 19200       44   QC00000000  1 401800 20090       45   QC00000000  1 392000 19600       46   QC00000000  1 441000 22050       47   QC00000000  1 44190 2210       48   QC00000000  1 29986 1499       49   QC00000000  1 19000 950       50   QC00000000  1 96000 4800       51   QC00000000  1 96000 4800       52   QC00000000  1 432000 21600       53   QC00000000  1 115200 5760       54   QC00000000  1 11760 588       55   QC00000000  1 45000 2250       56   QC00000000  1 475000 23750       57 00000000 永亦興業有限公司 QC00000000  1 384000 19200       58   QC00000000  1 101000 5050       59   QC00000000  1 17640 882       60 00000000 正昊興業有限公司 QC00000000  1 428000 21400       61   QC00000000  1 1960 98       62 00000000 崴斯特國際有限公司 QC00000000  1 419276 20964       63   QC00000000  1 392700 19635       64   QC00000000  1 632782 31639                        合計     23 0000000 288175    伍 103年1至2月                             103年1月份       0（正昊興業有限公司於100年1月至103年10月間取得或開立之統一發票皆無進銷貨事實，故尚無實質逃漏之營業稅額；永亦興業有限公司於101年3月至103年8月間，因每稅期之虛銷金額大於虛進金額，尚無實質逃漏之營業稅額；瀚普貿易有限公司於100年1月至103年7月間，因每稅期之虛銷金額大於虛進金額，尚無實質逃漏之營業稅額） 逃漏營業稅不另為無罪諭知 林建志共同犯填製不實會計憑證罪，累犯，處有期徒刑伍月，如易科罰金，以新臺幣壹仟元折算壹日。 陳為清共同犯填製不實會計憑證罪，處有期徒刑肆月，如易科罰金，以新臺幣壹仟元折算壹日。    65 00000000 正昊興業有限公司 ZA00000000  1 360000 18000       66   ZA00000000  1 456000 22800       67   ZA00000000  1 456000 22800       68   ZA00000000  1 456500 22825       69   ZA00000000  1 415000 20750       70   ZA00000000  1 440000 22000       71 00000000 瀚普貿易有限公司 ZA00000000  1 28500 1425       72   ZA00000000  1 41500 2075       73   ZA00000000  1 83000 4150                        合計     9 0000000 136825                                  103年2月份             74 00000000 正昊興業有限公司 ZA00000000  1 465000 23250       75   ZA00000000  1 389153 19458       76   ZA00000000  1 389153 19458       77   ZA00000000  1 465600 23280       78   ZA00000000  1 473000 23650       79 00000000 瀚普貿易有限公司 ZA00000000  1 450000 22500       80   ZA00000000  1 27900 1395       81   ZA00000000  1 55500 2775       82   ZA00000000  1 3920 196       83   ZA00000000  1 26960 13048       84   ZA00000000  1 1035 52       85 00000000 永亦興業有限公司 ZA00000000  1 465600 23280       86   ZA00000000  1 465600 23280       87   ZA00000000  1 454500 22725       88   ZA00000000  1 50500 2525       89   ZA00000000  1 444000 22200       90   ZA00000000  1 294032 14702       91   ZA00000000  1 448000 22400       92   ZA00000000  1 214140 10707       93   ZA00000000  1 17940 897       94   ZA00000000  1 4452 223                        合計     21 0000000 292001    陸 103年3至4月                             103年3月份       0（正昊興業有限公司於100年1月至103年10月間取得或開立之統一發票皆無進銷貨事實，故尚無實質逃漏之營業稅額；永亦興業有限公司於101年3月至103年8月間，因每稅期之虛銷金額大於虛進金額，尚無實質逃漏之營業稅額；瀚普貿易有限公司於100年1月至103年7月間，因每稅期之虛銷金額大於虛進金額，尚無實質逃漏之營業稅額） 逃漏營業稅不另為無罪諭知 林建志犯填製不實會計憑證罪，累犯，處有期徒刑伍月，如易科罰金，以新臺幣壹仟元折算壹日。 陳為清無罪。    95 00000000 永亦興業有限公司 ZV00000000  1 21400 1070       96   ZV00000000  1 169500 8475       97   ZV00000000  1 68820 3441       98   ZV00000000  1 160770 8039       99   ZV00000000  1 137920 6896      100   ZV00000000  1 1035 52      101   ZV00000000  1 456000 22800      102   ZV00000000  1 296020 14801      103 00000000 瀚普貿易有限公司 ZV00000000  1 444080 22204      104   ZV00000000  1 408000 20400      105   ZV00000000  1 414000 20700      106   ZV00000000  1 232170 11609      107   ZV00000000  1 450000 22500      108   ZV00000000  1 427500 21375                        合計     14 0000000 184362                                  103年4月份            109 00000000 永亦興業有限公司 ZV00000000  1 330190 16510      110   ZV00000000  1 261320 13066      111 00000000 瀚普貿易有限公司 ZV00000000  1 377360 18868      112   ZV00000000  1 104340 5217      113 00000000 正昊興業有限公司 ZV00000000  1 456300 22815      114   ZV00000000  1 456300 22815      115   ZV00000000  1 444600 22230      116   ZV00000000  1 456000 22800      117   ZV00000000  1 430500 21525      118   ZV00000000  1 472000 23600      119   ZV00000000  1 455880 22794      120   ZV00000000  1 432000 21600      121   ZV00000000  1 455100 22755      122   ZV00000000  1 329000 16450      123   ZV00000000  1 456300 22815      124   ZV00000000  1 377600 18880                        合計     12 0000000 314740    柒 103年5至6月                             103年5月份       0（左列公司於101年2月至103年8月間，因每稅期之虛銷金額大於虛進金額，尚無實質逃漏之營業稅額） 逃漏營業稅不另為無罪諭知 林建志犯填製不實會計憑證罪，累犯，處有期徒刑伍月，如易科罰金，以新臺幣壹仟元折算壹日。 陳為清無罪。   125 00000000 九洲聚塑有限公司 AQ00000000  1 468000 23400      126   AQ00000000  1 468000 23400      127   AQ00000000  1 73080 3654      128   AQ00000000  1 79695 3985      129   AQ00000000  1 475000 23750      130   AQ00000000  1 475000 23750      131   AQ00000000  1 475000 23750      132   AQ00000000  1 475000 23750      133   AQ00000000  1 475000 23750      134   AQ00000000  1 475000 23750      135   AQ00000000  1 475000 23750      136   AQ00000000  1 468000 23400      137   AQ00000000  1 468520 23426                        合計     13 0000000 267515                                  103年6月份            138 00000000 九洲聚塑有限公司 AQ00000000  1 160378 8019      139   AQ00000000  1 432480 21624      140   AQ00000000  1 432480 21624      141   AQ00000000  1 432480 21624      142   AQ00000000  1 333730 16687                        合計     5 0000000 89578    捌 103年7至8月                             103年7月份       1,878,928（明鈦實業有限公司於100年3月至105年8月間，因每稅期之虛銷金額大於虛進金額，尚無實質逃漏之營業稅額；明鈦塑膠有限公司於100年12月至105年8月間，虛進金額大於虛銷金額，致逃漏營業稅額1,878,928元） 無 林建志犯填製不實會計憑證罪，累犯，處有期徒刑陸月，如易科罰金，以新臺幣壹仟元折算壹日。 陳為清無罪。   143 00000000 明鈦實業有限公司 BK00000000  1 400000 20000      144   BK00000000  1 111000 5550      145   BK00000000  1 192000 9600      146   BK00000000  1 146300 7315      147 00000000 明鈦塑膠有限公司 BK00000000  1 317200 15860      148   BK00000000  1 283280 14164      149   BK00000000  1 370000 18500      150   BK00000000  1 422244 21112      151   BK00000000  1 350000 17500                        合計     9 0000000 129601                                  103年8月份            152 00000000 明鈦實業有限公司 BK00000000  1 370000 18500      153   BK00000000  1 340000 17000      154   BK00000000  1 272000 13600      155   BK00000000  1 320000 16000      156   BK00000000  1 320000 16000      157   BK00000000  1 202144 10107      158   BK00000000  1 468000 23400      159   BK00000000  1 451600 22580      160   BK00000000  1 222100 11105      161 00000000 明鈦塑膠有限公司 BK00000000  1 453960 22698      162   BK00000000  1 370000 18500      163   BK00000000  1 340000 17000      164   BK00000000  1 462000 23100      165   BK00000000  1 462000 23100      166   BK00000000  1 33350 1668      167   BK00000000  1 406180 20309      168   BK00000000  1 11700 585                        合計     17 0000000 275252    玖 103年9至10月                             103年9月份       0（左列公司於100年3月至105年8月間，因每稅期之虛銷金額大於虛進金額，尚無實質逃漏之營業稅額） 逃漏營業稅不另為無罪諭知 林建志犯填製不實會計憑證罪，累犯，處有期徒刑肆月，如易科罰金，以新臺幣壹仟元折算壹日。 陳為清無罪。   169 00000000 明鈦實業有限公司 CE00000000  1 440000 22000      170   CE00000000  1 310343 15517      171   CE00000000  1 310343 15517      172   CE00000000  1 460000 23000      173   CE00000000  1 362024 18101      174   CE00000000  1 167700 8385      175   CE00000000  1 451000 22550      176   CE00000000  1 451000 22550      177   CE00000000  1 451000 22550      178   CE00000000  1 451000 22550                        合計     10 0000000 192720                                 103年10月份            179 00000000 明鈦實業有限公司 CE00000000  1 451000 22550      180   CE00000000  1 451000 22550      181   CE00000000  1 451000 22550      182   CE00000000  1 451000 22550      183   CE00000000  1 369000 18450                        合計     5 0000000 108650    拾 103年 11至12月                            103年11月份       0（左列公司於100年3月至105年8月間，因每稅期之虛銷金額大於虛進金額，尚無實質逃漏之營業稅額） 逃漏營業稅不另為無罪諭知 林建志犯填製不實會計憑證罪，累犯，處有期徒刑肆月，如易科罰金，以新臺幣壹仟元折算壹日。 陳為清無罪。   184 00000000 明鈦實業有限公司 CZ00000000  1 336150 16808      185   CZ00000000  1 450000 22500      186   CZ00000000  1 10340 517      187   CZ00000000  1 456500 22825      188   CZ00000000  1 114000 5700      189   CZ00000000  1 221000 11050      190   CZ00000000  1 279820 13991      191   CZ00000000  1 298800 14940      192   CZ00000000  1 145116 7256      193   CZ00000000  1 215600 10780      194   CZ00000000  1 456500 22825      195   CZ00000000  1 398400 19920      196   CZ00000000  1 430000 21500      197   CZ00000000  1 415000 20750      198   CZ00000000  1 58428 2921           15 0000000 214283                                 103年12月份            199 00000000 明鈦實業有限公司 CZ00000000  1 96000 4800      200   CZ00000000  1 398400 19920      201   CZ00000000  1 415000 20750      202   CZ00000000  1 336000 16800      203   CZ00000000  1 265600 13280      204   CZ00000000  1 289800 14490      205   CZ00000000  1 182600 9130      206   CZ00000000  1 455000 22750      207   CZ00000000  1 456000 22800      208   CZ00000000  1 415000 20750      209   CZ00000000  1 37695 1885                        合計     11 0000000 167355    拾壹 104年1至2月                             104年1月份       0（左列公司於100年3月至105年8月間，因每稅期之虛銷金額大於虛進金額，尚無實質逃漏之營業稅額） 逃漏營業稅不另為無罪諭知 林建志共同犯填製不實會計憑證罪，累犯，處有期徒刑肆月，如易科罰金，以新臺幣壹仟元折算壹日。 李國賓共同犯填製不實會計憑證罪，處有期徒刑參月，如易科罰金，以新臺幣壹仟元折算壹日。   210 00000000 明鈦實業有限公司 NN00000000  1 168000 8400      211   NN00000000  1 468015 23401      212   NN00000000  1 205328 10266      213   NN00000000  1 214200 10710      214   NN00000000  1 216600 10830      215   NN00000000  1 312000 15600      216   NN00000000  1 450090 22505      217   NN00000000  1 288600 14430      218   NN00000000  1 320100 16005      219   NN00000000  1 82496 4125      220   NN00000000  1 205000 10250      221   NN00000000  1 212800 10640      222   NN00000000  1 228600 11430      223   NN00000000  1 309600 15480                        合計     14 0000000 184072                                  104年2月份            224 00000000 明鈦實業有限公司 NN00000000  1 112996 5650      225   NN00000000  1 86994 4350      226   NN00000000  1 168000 8400      227   NN00000000  1 126000 6300      228   NN00000000  1 198000 9900      229   NN00000000  1 254600 12730      230   NN00000000  1 172500 8625      231   NN00000000  1 177500 8875                        合計     8 0000000 64830    拾貳 104年3至4月                             104年3月份       0（左列公司於100年3月至105年8月間，因每稅期之虛銷金額大於虛進金額，尚無實質逃漏之營業稅額） 逃漏營業稅不另為無罪諭知 林建志共同犯填製不實會計憑證罪，累犯，處有期徒刑伍月，如易科罰金，以新臺幣壹仟元折算壹日。 李國賓共同犯填製不實會計憑證罪，處有期徒刑肆月，如易科罰金，以新臺幣壹仟元折算壹日。   232 00000000 明鈦實業有限公司 PG00000000  1 220987 11049      233   PG00000000  1 66432 3322      234   PG00000000  1 100000 5000      235   PG00000000  1 160000 8000      236   PG00000000  1 165000 8250      237   PG00000000  1 108000 5400      238   PG00000000  1 160000 8000      239   PG00000000  1 120382 6019      240   PG00000000  1 67200 3360      241   PG00000000  1 115000 5750      242   PG00000000  1 121000 6050      243   PG00000000  1 179200 8960      244   PG00000000  1 142500 7125      245   PG00000000  1 96000 4800      246   PG00000000  1 330000 16500      247   PG00000000  1 210800 10540      248   PG00000000  1 124200 6210      249   PG00000000  1 71000 3550      250   PG00000000  1 154000 7700      251   PG00000000  1 39000 1950      252   PG00000000  1 400000 20000      253   PG00000000  1 118800 5940                        合計     22 0000000 163475                                  104年4月份            254 00000000 明鈦實業有限公司 PG00000000  1 403326 20166      255   PG00000000  1 383928 19196      256   PG00000000  1 71162 3558      257   PG00000000  1 445500 22275      258   PG00000000  1 455100 22755      259   PG00000000  1 411128 20556      260   PG00000000  1 86450 4323      261   PG00000000  1 320688 16034      262   PG00000000  1 442400 22120      263   PG00000000  1 78408 3920      264   PG00000000  1 422839 21142      265   PG00000000  1 167700 8385      266   PG00000000  1 360000 18000      267   PG00000000  1 8232 412      268   PG00000000  1 29538 1477      269   PG00000000  1 160000 8000      270   PG00000000  1 231000 11550      271   PG00000000  1 119000 5950                        合計     18 0000000 229819    拾參 104年5至6月                             104年6月份       無實質逃漏營業稅額  無 林建志犯填製不實會計憑證罪，累犯，處有期徒刑伍月，如易科罰金，以新臺幣壹仟元折算壹日。 李國賓無罪。   272 00000000 中聯欣石化工業有限公司 QA00000000  1 476000 23800      273   QA00000000  1 122500 6125      274   QA00000000  1 175000 8750      275   QA00000000  1 175000 8750      276   QA00000000  1 420000 21000      277   QA00000000  1 10200 510      278   QA00000000  1 30600 1530      279   QA00000000  1 121000 6050      280   QA00000000  1 129800 6490      281   QA00000000  1 214500 10725      282   QA00000000  1 71500 3575      283   QA00000000  1 140000 7000      284   QA00000000  1 119000 5950      285   QA00000000  1 202500 10125      286   QA00000000  1 421200 21060      287   QA00000000  1 421200 21060      288   QA00000000  1 421200 21060      289   QA00000000  1 421200 21060      290   QA00000000  1 469800 23490      291   QA00000000  1 474585 23729      292   QA00000000  1 40000 2000      293   QA00000000  1 210000 10500      294   QA00000000  1 108000 5400      295   QA00000000  1 226320 11316      296   QA00000000  1 245242 12262      297   QA00000000  1 95000 4750      298   QA00000000  1 256060 12803      299   QA00000000  1 124000 6200      300   QA00000000  1 294500 14725      301   QA00000000  1 275000 13750      302   QA00000000  1 82750 4138      303   QA00000000  1 465000 23250      304   QA00000000  1 475000 23750      305   QA00000000  1 475000 23750      306   QA00000000  1 403560 20178      307   QA00000000  1 380000 19000      308   QA00000000  1 437000 21850      309   QA00000000  1 382569 19128      310   QA00000000  1 330000 16500      311   QA00000000  1 214500 10725                        合計     40 00000000 527814    拾肆 104年7至8月                             104年7月份       1,878,928（明鈦實業有限公司於100年3月至105年8月間，因每稅期之虛銷金額大於虛進金額，尚無實質逃漏之營業稅額；明鈦塑膠有限公司於100年12月至105年8月間，虛進金額大於虛銷金額，致逃漏營業稅額1,878,928元） 無 林建志共同犯填製不實會計憑證罪，累犯，處有期徒刑陸月，如易科罰金，以新臺幣壹仟元折算壹日。 李國賓共同犯行使業務登載不實文書罪，處有期徒刑伍月，如易科罰金，以新臺幣壹仟元折算壹日。   312 00000000 明鈦實業有限公司 QU00000000  1 432000 21600      313   QU00000000  1 432000 21600      314   QU00000000  1 144000 7200      315   QU00000000  1 396704 19835      316   QU00000000  1 354000 17700      317   QU00000000  1 472000 23600      318   QU00000000  1 435000 21750      319   QU00000000  1 435000 21750      320   QU00000000  1 435000 21750      321 00000000 明鈦塑膠有限公司 QU00000000  1 476000 23800      322   QU00000000  1 112000 5600      323   QU00000000  1 160000 8000      324   QU00000000  1 420000 21000      325   QU00000000  1 10200 510      326   QU00000000  1 30600 1530      327   QU00000000  1 121000 6050      328   QU00000000  1 217800 10890      329   QU00000000  1 72600 3630      330   QU00000000  1 138000 6900      331   QU00000000  1 120700 6035      332   QU00000000  1 202500 10125      333   QU00000000  1 440000 22000      334   QU00000000  1 440000 22000      335   QU00000000  1 440000 22000      336   QU00000000  1 440000 22000      337   QU00000000  1 368000 18400      338   QU00000000  1 474585 23729      339   QU00000000  1 40800 2040      340   QU00000000  1 214200 10710      341   QU00000000  1 464000 23200      342   QU00000000  1 391000 19550      343   QU00000000  1 170000 8500      344   QU00000000  1 363280 18164      345   QU00000000  1 440000 22000      346   QU00000000  1 326080 16304      347   QU00000000  1 444704 22235      348   QU00000000  1 437836 21892      349   QU00000000  1 435000 21750      350   QU00000000  1 388000 19400      351   QU00000000  1 465600 23280      352   QU00000000  1 347750 17388      353   QU00000000  1 388520 19426      354   QU00000000  1 380060 19003      355   QU00000000  1 294500 14725      356   QU00000000  1 242000 12100      357   QU00000000  1 474300 23715      358   QU00000000  1 45900 2295      359   QU00000000  1 436500 21825                        合計     48 00000000 770486    拾伍 104年9至10月                            104年10月份       0（左列公司於100年3月至105年8月間，因每稅期之虛銷金額大於虛進金額，尚無實質逃漏之營業稅額） 逃漏營業稅不另為無罪諭知 林建志共同犯填製不實會計憑證罪，累犯，處有期徒刑伍月，如易科罰金，以新臺幣壹仟元折算壹日。 李國賓共同犯填製不實會計憑證罪，處有期徒刑肆月，如易科罰金，以新臺幣壹仟元折算壹日。   360 00000000 明鈦實業有限公司 RN00000000  1 115000 5750      361   RN00000000  1 354000 17700      362   RN00000000  1 379385 18969      363   RN00000000  1 24000 1200      364   RN00000000  1 69850 3493      365   RN00000000  1 360000 18000      366   RN00000000  1 310000 15500      367   RN00000000  1 465000 23250      368   RN00000000  1 464000 23200      369   RN00000000  1 455000 22750      370   RN00000000  1 234000 11700      371   RN00000000  1 298845 14942      372   RN00000000  1 473000 23650      373   RN00000000  1 475000 23750      374   RN00000000  1 470000 23500      375   RN00000000  1 473200 23660      376   RN00000000  1 466400 23320      377   RN00000000  1 88000 4400      378   RN00000000  1 475000 23750      379   RN00000000  1 474300 23715      380   RN00000000  1 450000 22500      381   RN00000000  1 464400 23220      382   RN00000000  1 434600 21730      383   RN00000000  1 305000 15250      384   RN00000000  1 248000 12400      385   RN00000000  1 371200 18560      386   RN00000000  1 311350 15568      387   RN00000000  1 229515 11476      388   RN00000000  1 57888 2894      389   RN00000000  1 462000 23100      390   RN00000000  1 335400 16770      391   RN00000000  1 332220 16611      392   RN00000000  1 459000 22950      393   RN00000000  1 457600 22880      394   RN00000000  1 286000 14300      395   RN00000000  1 405000 20250      396   RN00000000  1 405000 20250      397   RN00000000  1 446880 22344      398   RN00000000  1 429000 21450      399   RN00000000  1 434313 21716      400   RN00000000  1 410025 20501      401   RN00000000  1 430000 21500      402   RN00000000  1 150852 7543                        合計     43 00000000 761962    拾陸 104年 11至12月                            104年11月份       0（左列公司於100年3月至105年8月間，因每稅期之虛銷金額大於虛進金額，尚無實質逃漏之營業稅額） 逃漏營業稅不另為無罪諭知 林建志共同犯填製不實會計憑證罪，累犯，處有期徒刑伍月，如易科罰金，以新臺幣壹仟元折算壹日。 李國賓共同犯填製不實會計憑證罪，處有期徒刑肆月，如易科罰金，以新臺幣壹仟元折算壹日。   403 00000000 明鈦實業有限公司 SG00000000  1 351190 17560      404   SG00000000  1 302668 15133      405   SG00000000  1 452476 22624      406   SG00000000  1 445078 22254      407   SG00000000  1 235200 11760      408   SG00000000  1 408692 20435      409   SG00000000  1 408000 20400      410   SG00000000  1 431073 21554      411   SG00000000  1 430076 21504      412   SG00000000  1 446774 22339      413   SG00000000  1 415128 20756      414   SG00000000  1 333660 16683      415   SG00000000  1 431330 21567      416   SG00000000  1 452948 22647      417   SG00000000  1 408037 20402      418   SG00000000  1 390000 19500      419   SG00000000  1 462000 23100      420   SG00000000  1 429872 21494                        合計     18 0000000 361712                                 104年12月份            421 00000000 明鈦實業有限公司 SG00000000  1 403675 20183      422   SG00000000  1 472500 23625      423   SG00000000  1 472745 23637      424   SG00000000  1 150800 7540      425   SG00000000  1 480000 24000      426   SG00000000  1 463600 23180      427   SG00000000  1 378000 18900      428   SG00000000  1 123275 6163      429   SG00000000  1 301790 15089      430   SG00000000  1 480000 24000      431   SG00000000  1 444000 22200      432   SG00000000  1 432000 21600      433   SG00000000  1 469000 23450      434   SG00000000  1 444000 22200      435   SG00000000  1 23902 1195      436   SG00000000  1 245000 12250      437   SG00000000  1 258382 12919                        合計     17 0000000 302131    拾柒 105年1至2月                             105年1月份       0（左列公司於100年3月至105年8月間，因每稅期之虛銷金額大於虛進金額，尚無實質逃漏之營業稅額） 逃漏營業稅不另為無罪諭知 林建志共同犯填製不實會計憑證罪，累犯，處有期徒刑伍月，如易科罰金，以新臺幣壹仟元折算壹日。 李國賓共同犯填製不實會計憑證罪，處有期徒刑肆月，如易科罰金，以新臺幣壹仟元折算壹日。   438 00000000 明鈦實業有限公司 AU00000000  1 434928 21746      439   AU00000000  1 215414 10771      440   AU00000000  1 272677 13634      441   AU00000000  1 218050 10903      442   AU00000000  1 277830 13892      443   AU00000000  1 386120 19306      444   AU00000000  1 445500 22275      445   AU00000000  1 225855 11293      446   AU00000000  1 116014 5801      447   AU00000000  1 341250 17063      448   AU00000000  1 227900 11395      449   AU00000000  1 29000 1450      450   AU00000000  1 265500 13275      451   AU00000000  1 287520 14376      452   AU00000000  1 54255 2713      453   AU00000000  1 66049 3302      454   AU00000000  1 432120 21606      455   AU00000000  1 127664 6383      456   AU00000000  1 123563 6178      457   AU00000000  1 410000 20500      458   AU00000000  1 424200 21210      459   AU00000000  1 244000 12200      460   AU00000000  1 37000 1850      461   AU00000000  1 217500 10875      462   AU00000000  1 283000 14150      463   AU00000000  1 114500 5725      464   AU00000000  1 175740 8787      465   AU00000000  1 162610 8131      466   AU00000000  1 191900 9595      467   AU00000000  1 261018 13051      468   AU00000000  1 199767 9988      469   AU00000000  1 369720 18486      470   AU00000000  1 309917 15496      471   AU00000000  1 403137 20157      472   AU00000000  1 70705 3535      473   AU00000000  1 309161 15458      474   AU00000000  1 455040 22752      475   AU00000000  1 432000 21600      476   AU00000000  1 437500 21875      477   AU00000000  1 455000 22750                        合計     40 00000000 525533    拾捌 105年3至4月                             105年3月份       0（左列公司於100年3月至105年8月間，因每稅期之虛銷金額大於虛進金額，尚無實質逃漏之營業稅額） 逃漏營業稅不另為無罪諭知 林建志犯共同填製不實會計憑證罪，累犯，處有期徒刑伍月，如易科罰金，以新臺幣壹仟元折算壹日。 李國賓共同犯填製不實會計憑證罪，處有期徒刑肆月，如易科罰金，以新臺幣壹仟元折算壹日。   478 00000000 明鈦實業有限公司 BM00000000  1 399132 19957      479   BM00000000  1 406400 20320      480   BM00000000  1 388400 19420      481   BM00000000  1 347500 17375      482   BM00000000  1 402180 20109      483   BM00000000  1 325960 16298      484   BM00000000  1 390420 19521      485   BM00000000  1 434070 21704      486   BM00000000  1 456820 22841      487   BM00000000  1 416500 20825      488   BM00000000  1 396000 19800      489   BM00000000  1 351865 17593      490   BM00000000  1 386500 19325      491   BM00000000  1 411502 20575      492   BM00000000  1 385620 14281      493   BM00000000  1 322567 16628      494   BM00000000  1 450720 22536      495   BM00000000  1 407538 20377      496   BM00000000  1 378000 18900                        合計     19 0000000 368385                                  105年4月份            497 00000000 明鈦實業有限公司 BM00000000  1 225000 11250      498   BM00000000  1 300000 15000                        合計     2 525000 26250    拾玖 105年5至6月                             105年5月份       0（左列公司於100年3月至105年8月間，因每稅期之虛銷金額大於虛進金額，尚無實質逃漏之營業稅額） 逃漏營業稅不另為無罪諭知 林建志共同犯填製不實會計憑證罪，累犯，處有期徒刑伍月，如易科罰金，以新臺幣壹仟元折算壹日。 李國賓共同犯填製不實會計憑證罪，處有期徒刑肆月，如易科罰金，以新臺幣壹仟元折算壹日。   499 00000000 明鈦實業有限公司 CD00000000  1 447700 22385      500   CD00000000  1 400000 20000      501   CD00000000  1 397310 19866      502   CD00000000  1 389200 19460      503   CD00000000  1 350880 17544      504   CD00000000  1 465520 23276      505   CD00000000  1 265000 13250      506   CD00000000  1 445500 22275      507   CD00000000  1 371224 18561      508   CD00000000  1 472238 23612      509   CD00000000  1 426694 21335      510   CD00000000  1 314456 15723      511   CD00000000  1 443052 22153      512   CD00000000  1 473500 23675      513   CD00000000  1 414100 20705      514   CD00000000  1 467280 23364      515   CD00000000  1 305800 15290      516   CD00000000  1 329120 16456      517   CD00000000  1 433400 21670                        合計     19 0000000 380600                                  105年6月份            518 00000000 明鈦實業有限公司 CD00000000  1 398200 19910      519   CD00000000  1 331500 16575      520   CD00000000  1 454500 22725      521   CD00000000  1 429000 21450      522   CD00000000  1 431600 21580      523   CD00000000  1 445720 22286      524   CD00000000  1 371052 18553      525   CD00000000  1 457200 22860      526   CD00000000  1 304100 15205                        合計     9 0000000 181144    貳拾 105年7至8月                             105年7月份       1,878,928（左列公司於100年12月至105年8月間，虛進金額大於虛銷金額，致逃漏營業稅額1,878,928元） 無 林建志共同犯填製不實會計憑證罪，累犯，處有期徒刑肆月，如易科罰金，以新臺幣壹仟元折算壹日。 李國賓共同犯填製不實會計憑證罪，處有期徒刑參月，如易科罰金，以新臺幣壹仟元折算壹日。   527 00000000 明鈦塑膠有限公司 CV00000000  1 144078 7204      528   CV00000000  1 144115 7206                        合計     2 288193 14410                                  105年8月份            529 00000000 明鈦塑膠有限公司 CV00000000  1 159687 7984                        合計     1 159687 7984